【裁判字號】    97,訴緝,19
【裁判日期】    980109
【裁判案由】    違反組織犯罪防制條例等
【裁判全文】
臺灣新竹地方法院刑事判決              97年度訴緝字第19號
公  訴  人  臺灣新竹地方法院檢察署檢察官
被      告  甲○○
                    （現在臺灣臺北戒治所強制戒治中）
選任辯護人  羅秉成律師
            魏順華律師
            黃振洋律師
上列被告因違反組織犯罪防制條例等案件，經檢察官提起公訴（
93年度偵字第312、330、331、332、333、334、335、337、378
、2770、2769號），本院判決如下：
    主  文
甲○○指揮犯罪組織，累犯，處有期徒刑年陸月。並應於刑之
執行完畢或赦免後，令入勞動場所強制工作年。
    事  實
一、甲○○前因違反麻醉藥品管理條例案件，經本院於民國82年
    8月12日以82年度易字第2447號判決判處有期徒刑7月，上訴
    後，經臺灣高等法院於83年2月8日以83年度上易字第638號
    判決駁回上訴確定，入監執行後假釋出監，嗣假釋遭撤銷執
    行殘刑5月又29日；又因違反麻醉藥品管理條例案件，經本
    院於84年4月21日以84年度易字第1088號判決判處有期徒刑9
    月確定；再因違反麻醉藥品管理條例案件，經本院於85年6
    月19日以85年度易字第1107號判決判處有期徒刑10月，上訴
    後，經臺灣高等法院於85年8月31日以85年度上易字第4683
    號判決駁回上訴確定，上開案件接續執行至88年4月30日縮
    短刑期假釋出監，刑期至88年6月24日屆滿，以已執行論。
    詎其均不知悔改，與丙○○、李文斌、呂理任、廖鏡泉、何
    恭浩、劉民山、彭成維、徐進興、陳建男等人，為以下犯罪
    行為。
二、甲○○指揮犯罪組織及持有可發射金屬或子彈具有殺傷力之
    槍枝部分：
  (一)緣吳桐潭於75年間，在臺灣臺北看守所執行時，與李博熙、
    謝通運、林敏德、陳賢明、蕭哲宏等人結盟，首謀成立以臺
    灣全島為範圍而具有破壞社會秩序及危害他人生命、身體、
    自由、財產為宗旨之犯罪組織「天道盟」，嗣由彼此在各地
    成立天道盟分會，吳桐潭即於75年10月31日，在臺北看守所
    發起籌組「天道盟太陽會」，為「天道盟」分支組織並自任
    會長，該會受吳桐潭命令指揮，成為具有內部管理結構之團
    體，為強化組織暴力、脅迫性質聲勢，如認組織成員受他人
    欺負或對他人不滿，即由其他組織成員糾眾開槍示警、恐嚇
    ；且以非法方式籌措組織經濟來源，其中多數為恃強凌弱為
    人催討債務，從中收取佣金；催討債務對象若有不從，即開
    槍射擊毆打，逼其就範，所得佣金由其全權支配。彼等之行
    為嚴重破壞社會秩序，危害他人生命、身體、自由、財產係
    以集團從事犯罪活動，具有常習性及暴力性、脅迫性之組織
    。
  (二)周超雲（綽號周哥）原於臺北縣樹林市○○路278號2樓經營
    「茶室卡拉OK店」，平日幫忙吳桐潭處理事情。甲○○明知
    「天道盟太陽會」為具有集團性、常習性及暴力性或脅迫性
    而以破壞社會秩序，危害人生命、身體、自由、財產為宗旨
    之全國性著名犯罪組織，竟為能在新竹縣地區從事以集團性
    之組織為後盾，並以具暴力性、脅迫性之方法向商家索討保
    護費用，或為人談判索討債務賺取利益，並能與地方上其他
    幫派諸如四海幫或竹聯幫或其他不良分子，在武力上可以相
    抗衡，而於91年初某日前往臺北縣樹林市某處與舊識周超雲
    洽商研議成立「天道盟太陽會」分支組織，周超雲遂自91年
    3月間起，發起「天道盟太陽會湖口組」（下稱「太陽會湖
    口組」）之犯罪組織，自任「天道盟太陽會桃竹苗分會副會
    長」，先吸收廖鏡泉（綽號小胖，另行審結）擔任其貼身之
    小弟，另任命甲○○（綽號錦哥）為「太陽會湖口組」組長
    ，負責以甲○○所開設位於新竹縣湖口鄉○○路「補給站檳
    榔攤」為據點，陸續吸收丙○○（綽號阿棠，已由本院於97
    年4月30日以94年度訴字第409號判決連續製造可發射金屬或
    子彈具有殺傷力之槍枝，處有期徒刑5年，併科罰金新臺幣
    30萬元，罰金如易服勞役，以新臺幣3,000元折算1日。又共
    同變造免役證明書、汽車駕駛執照，足以生損害於公眾及他
    人，累犯，處有期徒刑5月；減為有期徒刑2月又15日；應執
    行有期徒刑5年1月，併科罰金新臺幣30萬元，罰金如易服勞
    役，以新臺幣3,000元折算1日）、呂理任（綽號小李、小呂
    或瑞哥，持有改造槍彈部分業經本院於92年10月6日以92年
    度竹簡字第636號判決判處有期徒刑1年，併科罰金新臺幣3
    萬元，同時宣告緩刑3年確定；參與犯罪組織部分已由本院
    於97年4月30日以94年度訴字第409號判決免訴）、何恭浩（
    綽號浩杯或咖啡，已由本院於97年4月30日以94年度訴字第
    409號判決共同持有可發射金屬或子彈具有殺傷力之槍枝，
    處有期徒刑1年4月，併科罰金新臺幣10萬元，罰金如易服勞
    役，以新臺幣3,000元折算1日；減為有期徒刑8月，併科罰
    金新臺幣5萬元，罰金如易服勞役，以新臺幣3,000元折算1
    日）、劉民山（綽號阿山，已由本院於97年11月28日以97年
    度訴緝字第24號判決共同持有可發射金屬或子彈具有殺傷力
    之槍枝，處有期徒刑1年4月，併科罰金新臺幣10萬元，罰金
    如易服勞役，以新臺幣3,000元折算1日；減為有期徒刑8月
    ，併科罰金新臺幣5萬元，罰金如易服勞役，以新臺幣3,000
    元折算1日）、李文斌（綽號小斌，已由本院於97年4月30日
    以94年度訴字第409號判決共同持有可發射金屬或子彈具有
    殺傷力之槍枝，處有期徒刑1年5月，併科罰金新臺幣10萬元
    ，罰金如易服勞役，以新臺幣3,000元折算1日；減為有期徒
    刑8月又15日，併科罰金新臺幣5萬元，罰金如易服勞役，以
    新臺幣3,000元折算1日）、徐進興（綽號大阿興，已由本院
    於97年4月30日以94年度訴字第409號判決共同持有可發射金
    屬或子彈具有殺傷力之槍枝罪，處有期徒刑1年4月，併科罰
    金新臺幣10萬元，罰金如易服勞役，以新臺幣3,000元折算1
    日；減為有期徒刑8月，併科罰金新臺幣5萬元，罰金如易服
    勞役，以新臺幣3,000元折算1日）、陳建男（綽號阿男，已
    由本院於97年4月30日以94年度訴字第409號判決共同參與犯
    罪組織，處有期徒刑10月；減為有期徒刑5月，如易科罰金
    ，以新臺幣900元即銀元300元折算1日；並應於刑之執行完
    畢或赦免後，令入勞動場所強制工作3年）、彭成維（綽號
    阿Ｖ，已由本院於97年4月30日以94年度訴字第409號判決共
    同參與犯罪組織，累犯，處有期徒刑1年6月，減為有期徒刑
    9月；並應於刑之執行完畢或赦免後，令入勞動場所強制工
    作3年）及其他不詳姓名之人總計約有2、30名人員加入該組
    織。該組織成員平時則以前揭「補給站檳榔攤」或甲○○位
    於新竹縣湖口鄉長威新城55號住處或周超雲所經營位於新竹
    縣湖口鄉○○村○○路之「天琴酒店」為聚集地點，作為組
    織成員平時討論對外處理事務與集合聚會之場所。
  (三)周超雲另任命呂理任為副組長，承甲○○之命，與甲○○2
    人負責處理成員加入之篩選、平時之聯絡並率領組織成員，
    對外以「太陽會湖口組」組織名號及人多勢眾之具暴力性或
    脅迫性行為，從事為人談判、索債等事務；又因周超雲、甲
    ○○均知悉丙○○可提供具有殺傷力之改造槍枝及子彈，遂
    另基於共同持有改造槍枝及子彈之犯意聯絡與行為分擔，任
    命丙○○為該組織之「火力組」或「行動組」成員，直接聽
    命於周超雲或甲○○指揮，由丙○○帶領劉民山、李文斌、
    陳建男及徐進興等人，於「太陽會湖口組」對外處理討債、
    談判事務，遇有糾紛或爭執時，由丙○○提供改造槍枝與子
    彈予亦有犯意聯絡之組織成員或丙○○自己攜帶，作為武力
    後盾，該組識成員參與組織所為向「明德街夜市」攤販強索
    清潔費、向「金帥檳榔攤」組頭強索彩金、向組頭乙○○詐
    賭強索彩金、在「全民開撞撞球場」與地方不良分子鬥毆等
    暴力性、脅迫性犯罪行為。
  １甲○○、彭成維向「明德街夜市」攤販強索清潔費恐嚇取財
    部分：
    91年5月至8月間即91年夏季，由甲○○、彭成維率眾《起訴
    書贅載丙○○，業據蒞庭檢察官於96年8月13日準備程序進
    行時更正》，共同基於意圖為自己不法所有之概括犯意，以
    暴力犯罪組織之名聲及人多勢眾之恐嚇方法，在新竹縣湖口
    鄉○○街夜市內（該夜市僅於星期一開市），向該夜市負責
    人表示係「新竹太陽會」、「太陽會堂口」成員欲索取款項
    ，該夜市負責人心生畏懼應允每星期交付新臺幣（下同）5
    千元，惟因金額太少未獲同意。甲○○、彭成維遂於次一星
    期一自行率眾向每一攤販（約200攤）收取逾正常清潔費50
    元之款項，除將公定之清潔費用交付予夜市負責人外（小攤
    50元、大攤100元），餘款則據為己有，此等率眾自行收款
    之情形共計2次，旋因風聞警方調查，而未自行收款，改逕
    向該夜市負責人先後索取1萬元、2萬元，計連續收取4次得
    手，嗣因警方追查始未繼續索款。
  ２向六合彩組頭強索彩金部分：
    92年4月至5月間起，由周超雲在其所開設位於新竹縣湖口鄉
    ○○路之「天琴酒店」內，與六合彩簽賭師父綽號「阿芬」
    （或稱「青芬」）等2至3名之男子洽妥，由簽賭師父向六合
    彩組頭簽賭，事後向組頭聲稱簽中彩金，如組頭稍有質疑或
    不給付彩金，則指派甲○○指揮組織成員呂理任、何恭浩、
    丙○○、劉民山、李文斌、徐進興、廖鏡泉《起訴書贅載彭
    成維》及其他姓名年籍不詳之組織成員，以具暴力性或脅迫
    性之集團性組織勢力與武力為後盾，出面向六合彩組頭進行
    談判、索討彩金事宜，並從中收取佣金報酬，其經證明之具
    體案件有：
    (1)甲○○、呂理任、丙○○、劉民山向「金帥檳榔攤」組頭
      強索彩金部分：
      92年5月間，由宋子銘在新竹縣湖口鄉工業區附近之「金
      帥檳榔攤」，向組頭簽賭後向組頭表示簽中彩金，嗣因組
      頭質疑而不願給付彩金，而宋子銘即委請甲○○率呂理任
      、丙○○、劉民山《起訴書漏載劉民山》、綽號阿洲之男
      子出面，以人多勢眾之姿與該名組頭在新竹縣湖口工業區
      附近某家自助餐店內談判，該名組頭因心生畏懼而給付
      120萬元予宋子銘，宋子銘則交付10萬元報酬予甲○○等
      人朋分花用。
    (2)甲○○、呂理任、丙○○、李文斌、何恭浩、徐進興、劉
      民山向組頭乙○○強索彩金部分：
      於92年5月27日，由宋子銘偕同簽賭師父「阿芬」（又名
      「青芬」）夫婦，前往新竹縣新豐鄉○○村○○街50號住
      處找劉昌城為其介紹六合彩組頭，劉昌城遂與其母陳桂蘭
      帶「阿芬」夫婦2人前往新竹縣新豐鄉○○村○○街16號
      即組頭乙○○（賭博罪部分，業經本院於92年10月6日以
      92年度竹簡字第636號判決判處有期徒刑3月，併宣告緩刑
      2年確定）住處簽賭。當日晚上開獎後，「阿芬」及另1名
      不詳姓名之人隨即至乙○○住處，以兇惡之態度表示其簽
      中彩金240萬元而向乙○○索討，乙○○心生畏懼且一時
      無法籌出該金額，遂央請地方人士黃華熹率眾於92年5月
      28日傍晚至其住處談判，當晚黃華熹偕同友人李志維、李
      長智到場後，乙○○聯絡劉昌城到其住處，迨劉昌城到達
      後，黃華熹質疑有詐賭情事，要求劉昌城聯絡簽賭者到場
      ，劉昌城遂通知宋子銘上揭情事，宋子銘得知後，隨即轉
      知「阿芬」通知周超雲處理，當日晚上周超雲指派甲○○
      先率何恭浩、徐進興前往乙○○住處，徐進興出發前另通
      知友人李正文（綽號阿文）、陳懷恩（綽號小強）到場，
      呂理任則自行攜帶槍彈騎乘機車前往同址欲與黃華熹等人
      談判。劉民山、廖鏡泉另以電話通知丙○○於當日19 時
      25分許至「天琴酒店」集合，其後由丙○○攜槍枝數支及
      子彈數顆率劉民山、李文斌駕車前往乙○○住處支援，於
      當日20時10分許到達乙○○住處附近時，劉民山持丙○○
      之行動電話通知呂理任在該空地會合後，由丙○○交付改
      造手槍1把及子彈數顆予呂理任，呂理任約於當日20時10
      分至18分許之間，進入乙○○住處與甲○○、徐進興、何
      恭浩會合，適黃華熹之子黃君永亦偕同友人羅濟正、吳松
      晏到場，因甲○○與黃華熹就乙○○應支付之彩金數額一
      事洽談不睦，呂理任與黃君永見狀一言不合發生爭吵及肢
      體衝突，雙方隨即各持鋁棒、西瓜刀互毆、互砍至屋外（
      傷害部分均未據告訴），呂理任見狀隨即持具殺傷力之仿
      BERETTA廠半自動手槍製造之改造手槍（槍枝管制編號
      0000000000）擊發子彈，混亂中因而傷及在場之劉昌城之
      母陳桂蘭（警方移送殺人未遂，經檢察官認係過失傷害，
      惟因未據告訴而於92年8月21日以92年度偵字第3538號對
      呂理任、羅濟正、吳松晏為不起訴處分），雙方人馬於當
      日20時19分許一哄而散。而在該次鬥毆中，甲○○、呂理
      任及徐進興均被黃華熹及其所偕同之人砍傷而因分赴醫院
      就醫。呂理任同時並以行動電話向周超雲報告，何恭浩則
      前往與周超雲會合向周超雲報告上揭情形，周超雲當場持
      何恭浩之行動電話指示丙○○召集組織成員劉民山等人準
      備槍、彈等武器，待查出黃華熹該幫人所在後欲加以報復
      。惟因當日未能查出而作罷。由於「太陽會湖口組」成員
      於該次索討彩金行動中遭遇地方上其他勢力強烈抵抗，該
      次索討彩金之事後談判，遂改由周超雲親自出面及指揮甲
      ○○繼續處理，包括索討之金額決定及安排甲○○、呂理
      任2人出面承擔，並於92年7月8日下午到新竹縣警察局竹
      北分局接受警方訊問時，如何交待案情套招改成是甲○○
      簽賭中彩，徐進興、何恭浩陪同至乙○○住處，呂理任恰
      巧攜帶馮遠洋寄放之槍枝前去向甲○○借錢，開槍係事發
      突然等情節。該次暴力討債總計自乙○○處索討得款240
      萬元，甲○○從中取得30萬元、徐進興分得35萬元、呂理
      任獲分90萬元、周超雲朋分50萬元、丙○○分得15萬元、
      何恭浩分得5萬元，另支付修車費用2-3萬元後，餘款則交
      付「阿芬」。
  ３甲○○、丙○○、陳建男、廖錦泉、劉民山欲聚眾在「全民
    開撞撞球場」與地方不良分子鬥毆部分：
    於92年6月21日20時49分許至同日21時20分許間，因組織成
    員廖鏡泉之堂弟廖鏡忠及陳建男之友人均與地方上其他不良
    分子在「全民開撞撞球場」發生鬥毆，陳建男、廖鏡泉各以
    電話通知劉民山，劉民山旋即以電話通知丙○○準備槍枝棍
    棒等武器，丙○○再以電話轉知甲○○，請甲○○召集組織
    成員至新竹縣中山路2段湖口火車站附近之「全民開撞撞球
    場」尋仇報復，惟嗣因警方到場而未發生火拼。
三、本件經檢警對相關處所實施搜索及拘提後，先後於下列時間
    地點查獲丙○○等人，並扣得相關證物。
  (一)於92年12月31日下午6時35分許，在新竹縣新豐鄉崁頭199號
    大囍事社區前門口，查獲正協助丙○○搬家之李文斌，並在
    其所駕駛車號JF-5942號自用小貨車上扣得如附表一所示之
    物。
  (二)於93年1月5日下午4時10分許，在新竹縣湖口鄉波羅村波羅
    汶57-17號旁緝獲丙○○，並於其所駕駛之車號6165-FV號自
    用小客車上扣得如附表二所示之物。旋於同日下午5時30分
    許，在同地點查獲藏匿在屋旁躲避搜索之韓欣妤。
  (三)於93年1月5日下午6時許，在新竹縣湖口鄉長威新城38號呂
    理任住處查獲呂理任，並扣得丙○○所寄放供改造槍彈使用
    如附表三所示之工具。
  (四)於93年1月5日下午5時許，在新竹縣湖口鄉長威新城55號甲
    ○○住處拘提甲○○。
  (五)於93年1月5日下午5時許，在新竹縣湖口鄉長威新城55號甲
    ○○住處拘提甲○○。
  (六)於93年1月5日下午5時15分許，在新竹縣湖口鄉○○路76巷
    36弄1號3樓周超雲住處拘提周超雲。
  (七)於93年1月5日下午6時許，在新竹縣湖口鄉長威新城86號何
    恭浩住處拘提何恭浩。
  (八)於93年1月5日下午6時許，在新竹縣湖口鄉○○路○段345號
    彭成維住處拘提彭成維。
四、案經內政部警政署刑事警察局暨新竹縣警察局竹北分局報請
    臺灣新竹地方法院檢察署檢察官偵查起訴。
    理  由
壹、程序部分：
一、被告甲○○及其辯護人對於證據能力之主張：
  (一)被告甲○○及其辯護人主張秘密證人Ａ１、Ａ２、Ａ３、證
    人丙○○、李文斌、韓欣妤、呂理任、何恭浩、陳建男、劉
    昌城、宋子銘、劉民峰、鄭麗珠警詢偵查時之陳述屬審判外
    之陳述，未經具結或交互詰問，故無證據能力（見本院97年
    度訴緝字第19號卷第51-73頁之刑事準備書（二）、第104-1
    05頁之刑事準備書（四）狀）。
  (二)被告甲○○及其辯護人另主張本案之通訊監察有以下之違法
    情形，應無證據能力：
    １違反書面許可原則：
      本案通訊監察書未將實際上所監聽之對象載明於通訊監察
      書中；且未就犯罪曾經嘗試其他蒐證方法而無效果之具體
      事實，或不能或難以其他方法蒐集或調查證據之理由加以
      說明。
    ２違反相關性原則：
      通訊監察書所載案由為「槍砲彈藥刀械管制條例」，監聽
      譯文上載為「周超雲等人組織犯罪防制條例電話監聽重要
      譯文表」，顯見檢調是以違反槍砲彈藥刀械管制條例為由
      ，監聽被告等眾人關於組織犯罪之行為；本案第1次監聽
      ，係自92年2月29日起至同年3月20日止，監聽對象為丙○
      ○等，由通訊監察書電話附表可知，一共有3支電話被監
      聽，惟該段時間並無丙○○觸犯槍砲彈藥刀械管制條例之
      跡證，理應停止監察，惟檢察官仍同意續監聽，甚至擴大
      監聽範圍，足見違反相關性原則。
    ３違反定期性原則：
      本案監聽期間長達1年，足見檢調在無相當理由可信通訊
      內容與犯罪有關的情況下，以監聽在達調查之目的，並任
      意對無關聯性之人實施監聽，又違反定期性原則。
    ４違反最小侵害原則：
      本案檢察官無從由第1次監察結果得知任何犯罪事實，反
      而擴大監聽範圍及對象，且監聽長達1年，亦未見通訊監
      察書對何以不能或難以其他方法蒐集或調查證據之監察必
      要論及隻字片語，侵害人民秘密通訊及隱私權之憲法基本
      權。
    ５本案通訊監察屬於供述性證據，應不經刑事訴訟法第158
      條之4之規定即可排除其證據能力；退步以言，縱令本件
      有權衡法則之適用，因本案監聽違法情形甚明，應認為監
      聽內容無證據能力。
  (三)丙○○指認周超雲等11人為組織成員之口卡、劉醇金之禮簿
    等均屬傳聞證據，無證據能力。
二、供述證據之證據能力部分：
    按被告以外之人於審判外之言詞或書面陳述，除法律另有規
    定者外，不得作為證據，刑事訴訟法第159條第1項固有明文
    規定。惟(一)被告以外之人於偵查中向檢察官所為之陳述，除
    顯有不可信之情況者外，得為證據；(二)被告以外之人於檢察
    事務官、司法警察官或司法警察調查中所為之陳述，與審判
    中不符時，其先前之陳述具有較可信之特別情況，且為證明
    犯罪事實存否所必要者，得為證據；(三)另被告以外之人於審
    判外之陳述，雖不符刑事訴訟法第159條之1至之4之規定，
    惟經當事人於審判程序同意作為證據，法院審酌該言詞陳述
    或書面陳述作成時之情況，認為適當者，亦得為證據，復分
    別為同法第159條之1第2項、第159條之2、第159條之5第1項
    所明定。茲就被告甲○○及其辯護人爭執之證據能力部分說
    明如下:
  (一)秘密證人Ａ１、Ａ２、Ａ３之陳述：
    按組織犯罪防制條例第12條第1項規定：「關於本條例之罪
    ，證人之姓名、性別、年齡、出生地、職業、身分證字號、
    住所或居所或其他足資辨別之特徵等資料，應由檢察官或法
    官另行封存，不得閱卷。訊問證人之筆錄，以在檢察官或法
    官面前做成並經踐行刑事訴訟法所定訊問證人之程序者，始
    得採為證據。但有事實足認被害人或證人有受強暴、脅迫、
    恐嚇或其他報復行為之虞者，法院、檢察機關得依被害人或
    證人之聲請或依職權拒絕被告與之對質、詰問或其選任辯護
    人檢閱、抄錄、攝影可供指出被害人或證人真實姓名、身分
    之文書及詰問。法官應將作為證據之筆錄或文書向被告告以
    要旨，訊問其有無意見陳述」，此項規定係刑事訴訟法第15
    9條第1項之特別規定，其旨在避免秘密證人羅織他人入罪之
    流弊，申言之，上開規定既為防止秘密證人之指述有虛偽不
    實之處，特別要求秘密證人須在檢察官、法官面前經踐行刑
    事訴訟法所定訊問證人之程序而詳細指述，檢察官、法官方
    得直接審視其指述之真實性。就認定被告等是否參與犯罪組
    織及與犯罪組織相關犯罪行為之認定依據，自得援引秘密證
    人經踐行刑事訴訟法所定訊問證人程序後所為之偵查陳述，
    為其人之供述部分之證據。查本案被告等人為「太陽會湖口
    組」成員，動輒以暴力傷人或恐嚇他人，有事實足認被害人
    或證人有受強暴、脅迫、恐嚇或其他報復行為之虞，檢察機
    關自得依職權拒絕被告與被告等人對質、詰問。而本件援引
    祕密證人Ａ１、Ａ２、Ａ３之證詞，皆於檢察官、法官面前
    作成且經具結程序，更於本院經交互詰問，其等就被告等人
    涉嫌參與犯罪組織及與犯罪組織相關犯罪行為之偵審中證言
    ，依法自得採為證據。
  (二)證人呂理任之陳述：
    查證人呂理任固於偵查及本院審理時翻異前詞，表示先前指
    證他人部分均不實在。惟本案援引證人呂理任偵查中之陳述
    ，經具結擔保無設詞誣陷被告之疑慮，並無顯不可信之情況
    ，依刑事訴訟法第159條之1第2項之規定，應有證據能力。
    至於其在本院之陳述，顯與其在檢察事務官、司法警察官或
    司法警察調查中所為之陳述不符，本院審酌其警詢之初所做
    之筆錄，已就當時經過詳加說明，製作之時間距離案發時間
    最近，記憶猶新且未慮及自身及他人之利害關係，其先前之
    陳述具有較可信之特別情況，且因其為乙○○住處槍擊案中
    率先與對方發生爭執而擊發子彈之人，復身為「太陽會湖口
    組」副組長，負有篩選認定組織成員之權責，而被告甲○○
    到案後否認犯罪，故證人呂理任警詢中之陳述，為證明犯罪
    事實存否所必要者，依刑事訴訟法第159條之2之規定，亦應
    有證據能力。
  (三)證人丙○○、劉昌城、宋子銘之陳述：
    按偵查中訊問證人，法無明文必須傳喚被告使之得以在場，
    刑事訴訟法第184條第2項亦僅規定因發見真實之必要，得命
    證人與被告對質，是檢察官偵查中雖未命證人與被告對質，
    尚非違法；此項未經被告對質之被告以外之人於偵查中向檢
    察官所為之陳述，依刑事訴訟法第159條之1第2項之規定，
    原則上屬於法律規定為有證據能力之傳聞證據，於例外顯有
    不可信之情況，始否定其得為證據，業如前述；現行刑事訴
    訟法關於行通常審判程序之案件，為保障被告之反對詰問權
    ，復對證人採交互詰問制度，其未經詰問者，僅屬未經合法
    調查之證據，並非無證據能力，而禁止證據之使用；此項詰
    問權之欠缺，非不得於審判中由被告行使以資補正，而完足
    為經合法調查之證據；倘被告於審判中捨棄對質、詰問權，
    自無不當剝奪被告對質、詰問權行使之可言，此有最高法院
    97年度臺上字第1069號判決可參。查證人丙○○、劉昌城、
    宋子銘等人偵查中之證詞，固未經被告甲○○行反對詰問權
    ，惟本判決援引其等之證詞，經具結擔保無設詞誣陷被告之
    疑慮，並無顯不可信之情況，且被告甲○○及其辯護人於本
    院捨棄傳喚證人劉昌城、宋子銘到院做證（見本院97年度訴
    緝字第19號卷第96頁之97年10月9日準備程序筆錄、第180頁
    之97年12月3日審判筆錄），揆諸上開最高法院判決意旨，
    自無不當剝奪被告對質、詰問權行使之可言，依刑事訴訟法
    第159條之1第2項之規定，應有證據能力。
  (四)其餘證人乙○○、羅濟正、吳松晏、陳桂蘭、黃華熹、黃君
    永、李長智、李志維、李正文等人警詢或偵查中之陳述：
    本案其餘證人乙○○、羅濟正、吳松晏、陳桂蘭、黃華熹、
    黃君永、李長智、李志維、李正文等人警詢偵查中之陳述，
    業經被告甲○○及其辯護人同意援引作為證據（見本院97年
    度偵緝字第19號卷第58頁之刑事準備書（二）狀、第105頁
    之刑事準備書（四）狀），本院審酌後亦認為適當，故其等
    於審判外之陳述，自得作為本案之證據。
  (五)證人李文斌、韓欣妤、何恭浩、陳建男、劉民峰、鄭麗珠警
    詢偵查時之陳述：
    本判決並未援引證人李文斌、韓欣妤、何恭浩、陳建男、劉
    民峰、鄭麗珠警詢偵查時之陳述做為證據，特予敘明。
三、非供述證據之證據能力部分：
  (一)通訊監察部分：
    (1)按司法警察機關依法定程序執行監聽取得之錄音，係以錄
    音設備之機械作用，真實保存當時通訊之內容，如通訊一方
    為受監察人，司法警察在監聽中蒐集所得之通訊者對話，若
    其通話本身即係被告進行犯罪中構成犯罪事實之部分內容，
    則依前開說明，自與所謂「審判外之陳述」無涉，應不受傳
    聞法則之規範，當然具有證據能力；至司法警察依據監聽錄
    音結果予以翻譯而製作之監聽譯文，屬於文書證據之一種，
    於被告或訴訟關係人對其譯文之真實性發生爭執或有所懷疑
    時，法院固應依刑事訴訟法第165條之1第2項規定，以適當
    之設備，顯示該監聽錄音帶之聲音，以踐行調查證據之程序
    ，俾確認該錄音聲音是否為通訊者本人及其內容與監聽譯文
    之記載是否相符，或傳喚該通訊者為證據調查；倘被告或訴
    訟關係人對該通訊監察譯文之真實性並不爭執，即無勘驗辨
    認其錄音聲音之調查必要性，法院於審判期日如已踐行提示
    監聽譯文供當事人辨認或告以要旨，使其表示意見等程序並
    為辯論者，其所為之訴訟程序即無不合；依卷附通訊監察書
    及附表之記載，檢察官依行為時之通訊保障監察法第5條第1
    項第10款規定核發通訊監察書，由司法警察執行通訊監察，
    其監聽錄音蒐證程序應屬合法，此有最高法院97年度臺上字
    第1069號判決足稽。(2)查被告甲○○及其辯護人對於本案通
    訊監察譯文之同一性及真實性並不爭執（見本院97年度訴緝
    字第19號卷第96頁之97年10月9日準備程序筆錄），且經證
    人丙○○、李文斌、呂理任、何恭浩、徐進興、陳建男等人
    於本院供承係其等與他人之通話屬實，被告甲○○亦不否認
    係其與他人之通話內容，僅以前揭理由主張係違法通訊監察
    ，是無勘驗辨認其錄音聲音之調查必要性，合先敘明。茲就
    被告甲○○及其辯護人對本案通訊監察內容之證據能力說明
    如下：
    １按通訊保障及監察法第11條第1項第2款規定「通訊監察對
      象」為通訊監察書應記載事項之一，其目的應在明瞭通訊
      監察之對象為何人，併以確立通訊監察之實施範圍。本件
      由臺灣臺北地方法院檢察署於93年6月23日所核發93年北
      檢茂結聲監續字第000820號通訊監察書，對其「通訊監察
      書電話附表」所載18支行動電話實施通訊監察作業，於「
      監察對象」欄記載「林某等」，並未一一載明受監察人之
      姓名，固未盡周詳，但上訴人持以與其他正犯聯絡之用之
      行動電話號碼既在該附表之內，上訴人即實際上亦為該通
      訊監察確立之對象；則實施通訊監察人員，依該核准實施
      通訊監察之行動電話號碼，監聽取得上訴人與其他正犯聯
      絡之通話資料，並不逾原核准實施通訊監察之範圍，自難
      謂係違背法定程序取得之證據，此有最高法院97年度臺上
      字第2979號判決可參。查本案通監察書監察對象欄固有部
      分僅記載「阿棠」、「阿弟仔」等綽號，而非真實姓名年
      籍，惟通訊監察書後附之通訊監察電話附表均明載電話號
      碼，且內政部警政署刑事警察局製作之聲請書資料頁已有
      該等受監察電話之申請人及使用人姓名對照表，揆諸上開
      最高法院判決意旨，自難謂監察對象及範圍有不特定不明
      確情事。又製造持有槍彈從事犯罪組織活動均屬重罪，行
      為人莫不以極隱密之方式為之，本案卷附偵查報告已將不
      能或難以其他方法蒐集或調查證據之理由加以說明，是被
      告甲○○及辯護人指稱通訊監察違反書面許可原則，容有
      誤會。
    ２又本案通訊監察書所載案由及涉嫌觸犯之法條欄固係記載
      「槍砲彈藥刀械管制條例（槍砲彈藥刀械管制條例第7條
      第4項）」，而對丙○○持用之門號通訊監察結果確實發
      現其有製造持有槍彈犯行，進而發現丙○○提供具有殺傷
      力之改造槍枝及子彈予犯罪組織成員使用，於對外處理討
      債、談判事務，遇有糾紛或爭執時，作為武力後盾，查犯
      罪組織份子持槍恃強從事暴力脅迫性犯罪，復為常見之犯
      罪型態，故違反槍砲彈藥刀械管制條例及組織犯罪防制條
      例案件，自難謂無相關性，本案以丙○○製造槍枝之重罪
      實施監聽，因而獲得被告甲○○指揮丙○○等犯罪組織成
      員持槍從事犯罪活動之相關內容，自不違反相關性原則。
      況實施通訊監察時，因無法預期及控制實際監察所得之通
      訊內容及範圍，在通訊監察過程中，不免會發生得知在本
      案通訊監察目的範圍以外之通訊內容（有稱之為「另案監
      聽」、「他案監聽」者），此種監察所得與本案無關之通
      訊內容，如涉及受監察人是否另有其他犯罪嫌疑時，得否
      容許作為另案之證據使用，法無明文規定；此種情形因屬
      於本案依法定程序實施通訊監察時，偶然附隨取得之證據
      ，並非實施刑事訴訟程序之公務員因違背法定程序取得之
      證據，自無刑事訴訟法第158條之4規定之適用，而應容許
      將在本案通訊監察目的範圍以外，偶然獲得之資料，作為
      另案之證據使用，此有最高法院97年度臺非字第549號判
      決可參。本案應非「另案監聽」、「他案監聽」，已如前
      述，自得容許作為證據使用，辯護人認為違反相關性原則
      ，尚無可採。
    ３檢察官於92年2月19日起對丙○○持用之0000000000、000
      0000000、0000000000號門號實施通訊監察後，因未發現
      犯罪事證而未繼續監察該等門號，自92年3月25日起改對
      丙○○持用之0000000000門號核發通訊監察書，執行結果
      獲得本案相關涉案之內容，此有卷附之通訊監察書、通訊
      監察書電話附表2份可憑（見92年度他字第681號卷第12-
      14、17-19頁）。而自92年3月25日起對丙○○持用之0000
      000000門號核發通訊監察書後，隨即於1個月內之92年4月
      23日至28日期間監聽取得丙○○製造槍枝子彈及欲持槍逞
      兇之內容，此有卷附通訊監察譯文載明「我電話不能打身
      上沒有帶子」、「什麼子」、「你拿92的好了」、「你現
      在沒去湖口我那1支幫我修一下就上膛的時候不順」、「
      我現在出事你怎麼樣，五叔給人家弄10幾針，他是怎樣弄
      你現過來錦哥這邊」、「我現在跟你講東西傳好我馬上處
      理」、「磨車刀的，沒有那臺我什麼都搞不出」等語足稽
      （見92年度他字第681號卷第51-54頁）；其後於92年4月2
      8日至30日、同年5月4日復陸續監聽得丙○○製造槍枝子
      彈、犯罪組織成員亮槍及與四海幫組織成員斡旋債務等內
      容（見92年度他字第681號卷第55-61頁），同年5月迄7月
      間均監察取得本案向「金帥檳榔攤」組頭強索彩金後分贓
      不均、向組頭乙○○強索彩金之事前糾眾、事中聯繫集合
      、事後報告甫與對方人馬衝突開槍之情事、暨欲在「全民
      開撞撞球場」與地方不良分子鬥毆等內容（詳如下述）。
      被告甲○○及其辯護人指稱本案監聽期間長達1年，檢調
      在無相當理由可信通訊內容與犯罪有關的情況下，以監聽
      在達調查之目的，並任意對無關聯性之人實施監聽，違反
      定期性原則，顯與卷附通訊監察譯文不符，其以此爭執證
      據能力，並非足取。
    ４末查88年7月14日公布之通訊保障及監察法第5條第2項規
      定通訊監察書，偵查中由檢察官依司法警察機關聲請或依
      職權核發，審判中由法官依職權核發；嗣該法第5條第2項
      前段於96年7月11日經修正公布為：「前項通訊監察書，
      偵查中由檢察官依司法警察機關聲請或依職權以書面記載
      第11條之事項，並敘明理由、檢附相關文件，聲請該管法
      院核發」，其第34條第2項並規定上開修正條文自公布後5
      個月施行。本件檢察官核發通訊監察書，實施通訊監察之
      時間係在92年間，即上開通訊保障及監察法修正公布施行
      之前所為，其依當時之法律規定，在符合重罪原則、相關
      性原則、書面許可原則、定期原則、監聽通知原則下，執
      行本件屬重大危害治安事件之通訊監察，自無侵害人民秘
      密通訊及隱私權之憲法基本權情事。本院既認本案通訊監
      察並無違法情事，自無再以刑事訴訟法第158條之4之規定
      斟酌權衡原則之必要，併此敘明。
  (二)關於丙○○指認周超雲等11人為組織成員之口卡、劉醇金之
    禮簿之非供述證據，雖被告甲○○及其辯護人爭執證據能力
    ，惟本判決並未引用為認定事實之證據，亦應予說明。
  (三)此外，本案認定事實所引用之其他文書證據，並無證據證明
    係公務員違背法定程序所取得，亦無刑事訴訟法第159條之4
    之顯有不可信之情況與不得作為證據之情形，本院斟酌本案
    卷內之證據並非非法取得，亦無證明力明顯過低之情形，且
    經本院於審判期日依法進行證據之調查、辯論，被告於訴訟
    上之程序權，已受保障，前揭各該證據，均得採為證據，先
    予敘明。
貳、實體部分：
一、犯罪事實二(三)１被告甲○○、彭成維向「明德街夜市」攤販
    強索保護費恐嚇取財部分：
    訊據被告甲○○矢口否認於91年5月至8月間前往「明德街夜
    市」強索保護費涉嫌恐嚇取財犯行，辯稱：我有找過夜市負
    責人，我問他生意好不好，並問1攤清潔費多少錢的事情，
    但是他說生意不是很好，到此停止，我就沒有去找他了，我
    去找他問清潔費是有想要拿錢的意思，但我並沒有跟彭成維
    或其他人一起去，也沒有跟負責人說我是新竹太陽會或是太
    陽會堂口的人，更沒有向夜市攤販或是負責人收過清潔費云
    云。惟查：
  (一)被告甲○○於警詢中已自承：之前有別人跟我說「明德街夜
    市」有400多攤，1個月收入有20多萬元，所以我們就想說去
    跟他們分一些，所以我有找彭成維，然後我就找到夜市的頭
    （就是帶頭的），我就跟他說要分，對方跟我說只有200多
    攤，還要付清潔費、公關等等，他們沒有什麼利潤，所以我
    們就做罷了。我有跟他說我是太陽的，但是我沒有跟他說太
    陽會要成立等語（見筆錄卷1第222-230頁之93年2月26日警
    詢筆錄）。其偵查中復供述：當時我1個人去，是在夜市對
    面1家卡拉OK店碰到彭成維，我當時是找該名帶頭者到卡拉
    OK店，問他本身在「明德街夜市」擺攤的生意好不好，應該
    是在卡拉OK店與該名帶頭者聊天時談到的說我是太陽的等語
    （見93年度偵字第332號卷第114-115頁之94年3月14日偵訊
    筆錄）。
  (二)另依秘密證人Ａ１、Ａ２、Ａ３於本院審理時之證詞，可知
    91年7月間有他人前來「明德街夜市」要求收取清潔費，秘
    密證人Ａ２、Ａ３更證述該他人收取之清潔費逾正常金額50
    元等語一致，故此等事實，應堪認定：
    １秘密證人Ａ１於本院審理時到庭結證：我有於每個禮拜的
      星期一在新竹縣湖口鄉○○○街夜市」擺攤，我們正常在
      擺夜市，每星期一晚上都正常繳交100-150元的清潔費，
      因為警察聽到風聲說有人到夜市來收錢所以到夜市來調查
      找我做筆錄，我們一般在擺夜市，是有人固定在收清潔費
      ，但是有1、2次是別人收，他也是說來收清潔費，我對於
      91年7月間有人到「明德街夜市」要求多收清潔費這件事
      ，有一點印象就是別人來收錢等語（見本院94年度訴字第
      409號卷三第87、89、96-97、100頁之97年2月27日審判筆
      錄）。
    ２秘密證人Ａ２於本院審理時結稱：我有在明德街夜市擺攤
      ，每個禮拜只去星期一1次，擺攤位的時候有按規定繳交
      清潔費，每次都要繳，收清潔費的人都是同一個人，但是
      有1次是不認識的2個人來收，那1次不同的人是來收清潔
      費，他也是每攤都有收，他沒說收保護費，他是說收清潔
      費，「明德街夜市」在91年6、7月間大攤的清潔費是100
      元、小攤50元，我的朋友在91年7月份有被2位兄弟人收了
      150元的清潔費，被多收了50元，我朋友因為害怕才給錢
      ，我當時在場也會害怕等語（見本院94年度訴字第409號
      卷三第106-108、111-112頁之97年2月27日審判筆錄）。
    ３秘密證人Ａ３審理時結證：我幾年前有在「明德街夜市」
      擺攤位過，在擺攤位時，要繳清潔費150元，向我收取清
      潔費的人常常在收我當然認識，都是同一個人，好像有1
      次多收50元，之後就沒有被多收的情形，就回復原來的價
      格，我沒有辦法指認來多收錢的人，時間那麼久了，哪有
      可能記得，平常固定來收的人會記得，換人來收不會記得
      等語（見本院94年度訴字第409號卷三第116-117、122頁
      之97年2月27日審判筆錄）。
  (三)且查：
    １秘密證人Ａ１於偵查中具結證稱：於91年5、6月間一直到
      7、8月間，甲○○、彭成維、李文斌、陳建男（陳建男是
      開車載他們來）等人及其他不詳姓名年籍之多數人以每次
      來都是5、6人之方式，來新竹縣湖口鄉○○○街夜市」（
      該夜市星期一才有）找我朋友。前2、3次是晚上，由甲○
      ○帶頭，旁邊還有2、3人跟著他，還有其他2、3人就在周
      圍。後來2、3次是彭成維帶李文斌、陳建男及其他不詳姓
      名之男子等總計約4至6名左右來找過我朋友。甲○○第1
      次來找我朋友時說他是本地的「兄弟」，他們要成立1個
      會（後來陸續幾次他們來告訴我朋友說他們是要成立「太
      陽會」分會），要我們夜市固定給他們費用，來跟我朋友
      談，因甲○○來的時候，是叫1個小弟把我朋友叫到夜市
      旁邊談，我朋友一看他們來就5、6個人，而且一副兄弟人
      的樣子，心裡害怕，就答應每個星期一給他們5千元，但
      他們不接受，說太少，談不成，他們就走了。第2個星期
      的星期一甲○○又帶彭成維、陳建男及其他不詳姓名年籍
      之3、4名男子來，從湖口夜市把我朋友叫到夜市旁，告訴
      我朋友說5千元太少了，他們自己要去湖口夜市每攤收50
      元，當天他們就自己去收錢了，收了接近200攤。第3次（
      也就是在下個星期的星期一晚上）他們也是5、6人，由甲
      ○○帶著彭成維、李文斌、陳建男及其他姓名不詳之男子
      ，到湖口夜市，先告訴我朋友他們自己要收錢，甲○○就
      叫旁邊的小弟去收，也是收了接近150到200攤，收了就走
      了。後來據了解他們知道有警政單位在查，就不敢自己出
      來收，就在第4次之星期一晚上，彭成維帶著李文斌、陳
      建男及不詳姓名年籍之男子總共約4、5人，叫我朋友幫他
      們下去收，我朋友心裡雖然不願意，但是害怕他們，所以
      我朋友就自己自掏腰包，給他們1萬元（是200攤的錢），
      表示說是替他們去向攤販收的。第5次的星期一晚上（約
      隔2個禮拜後）由彭成維帶頭，帶著李文斌、陳建男及不
      詳姓名年籍之男子總共約4、5人，來向我朋友收錢，該次
      我朋友給了他們2萬元。後來因為他們聽聞警政單位在查
      ，就沒有再來。該湖口夜市是由我朋友代表負責的，做清
      潔管理的工作，具體內容就是在每個星期一的晚上向每個
      攤販以小攤位的50元、大攤位的100元收清潔費，由我朋
      友來負責環境清潔維護及廣告的事務，我朋友本身在該夜
      市也有擺攤。以我的記憶，他們是91年5、6月間第1次來
      找我朋友，隔1、2個禮拜後，就一直陸續在每個星期一的
      晚上到該湖口夜市找我朋友，來找我朋友的第2次他們就
      開始收，以此看來，應該是在6、7月間。行動電話號碼00
      00000000、0000000000，是我朋友問甲○○要如何跟他們
      連絡，甲○○告訴我朋友的。去年5、6月的時候。我朋友
      打上開電話過去時，0000000000是彭成維的，0000000000
      該支是甲○○接的。當時他們來向我朋友勒索，我朋友問
      他們要怎麼跟他們連絡，甲○○告訴我朋友說他叫「張土
      錦」（音譯），電話0000000000。後來甲○○沒有來，換
      彭成維帶頭，我朋友問他如何稱呼，他說他叫彭成維，電
      話0000000000等語（見92年度他字第681號卷第32-37頁之
      92年11月13日偵訊筆錄）。(2)因為甲○○他們說要自己收
      ，我的朋友就不敢再收，因為他們自己去收，每攤位固定
      收150元。他們把每攤位之100元交給我的朋友，50元他們
      自己拿走，這種情形有兩次。事實上，甲○○他們因為知
      道我朋友是負責清潔管理的，他們主要是針對我朋友，利
      用我朋友來向攤販要錢，出面講話的都是甲○○、彭成維
      ，我有看到。所以對他們有印象等語（見92年度他字第68
      1號卷第39-40頁之92年11月13日偵訊筆錄）。
    ２又本院依秘密證人Ａ１偵訊時提供之行動電話門號查詢結
      果，0000000000門號當時之持用人是曾嘉欣，租用期間自
      91年1月3日迄92年1月11日，帳寄地址為新竹縣湖口鄉○
      ○村○○路，而曾嘉欣係甲○○女友曾芋雲（亦係甲○○
      本案之具保人）之胞兄，此有和信電信股份有限公司函覆
      之門號持用人資料及曾嘉欣、曾芋雲之全戶戶籍資料查詢
      結果附卷足參（見本院94年度訴字第409號卷三第83頁、
      本院94年度訴字第409號卷四第41-44頁）。另0000000000
      門號當時之持用人是吳其禎，租用期間自91年1月22日迄
      92年5月11日，帳寄地址係新竹縣湖口鄉○○路○段36巷1
      號，而該址位於新竹縣湖口鄉○○路○段345號彭成維住處
      附近，有地緣關係，此亦有臺灣大哥大股份有限公司96年
      9月17日法大字第096091008號函及吳其禎、彭成維之個人
      基本資料查詢結果可稽（見本院94年度訴字第409號卷二
      第351-352頁、本院卷四第35-40頁）。(1)經傳喚證人曾嘉
      欣其到庭結證：我只認識甲○○，我與他是朋友，我在和
      信沒有申請預付卡，我想不起來是否有申請過0000000000
      號這支門號，但我曾經出借手機門號給我妹妹曾芋雲使用
      等語在卷（見本院94年度訴字第409號卷四第49-50頁之97
      年4月2日審判筆錄）。(2)證人吳其禎亦到庭結證：電信公
      司回函0000000000號門號申請人名字是我的，可是上面的
      住址不是我的，我印象中有好多支門號是朋友不能辦，借
      用我的名字去辦，我知道李文斌、甲○○、彭成維或陳建
      男等人，彭成維比較有印象，其他只是見過面，只是知道
      不算認識，因為彭成維本身是做生意的，應該有去他的店
      ，因為他弟弟是我同學，他本身作葬儀社的，有時候要去
      買那方面的東西，我和呂理任、彭成維有交談過…，（問
      ：有無可能把身分證等借給彭成維的弟弟，讓他申請門號
      使用？）一般這樣我不會拒絕，（問：你有無可能把門號
      借給呂理任、李文斌、甲○○或是陳建男）不可能等語在
      卷（見本院卷四第66-68頁之97年4月2日審判筆錄），證
      人吳其禎雖未直接證述出借0000000000門號予彭成維使用
      ，惟由其證述不可能出借門號予涉及此部分恐嚇取財之其
      他涉案人觀之，堪證秘密證人Ａ１指證0000000000是彭成
      維告知之門號，且撥打後確由彭成維接聽，0000000000該
      支門號是被告甲○○接聽的等語，並非虛妄。
    ３另秘密證人Ａ２於偵查中具結證稱：我朋友在新竹縣湖口
      鄉湖口夜市設攤賣衣服，該夜市都是每星期一的晚上才有
      ，我認識夜市負責人，他也是在湖口夜市設攤，是賣內衣
      ，同時兼做幫該湖口夜市之清潔工作，我們湖口夜市的攤
      販都在每個星期一晚上給他50至100元不等之清潔費，小
      攤的50元，大攤的100元，殘障的就沒有收，他確實是有
      幫我們做清潔工作。91年夏天某星期一晚上7、8點時，我
      的朋友曾經被2個年輕男子來向他收。我的朋友問他說今
      日怎麼是你收？他說今日就是我來收。就跟我的朋友要了
      150元。我的朋友因為看他們2個人都是理平頭，樣子看起
      來很兇，就像混混的小流氓一樣，心裡很害怕，所以沒有
      多問就給他了，當日夜市負責人就沒有來收。因為當時是
      晚上，只有看過1次，我指認不出來等語（見92年度他字
      第681號卷第42-44頁之92年11月13日偵訊筆錄）。
    ４而秘密證人Ａ３於偵查中具結證稱：我朋友在新竹縣湖口
      鄉湖口夜市設攤賣冰，該夜市都是每星期一的晚上才有。
      該夜市負責人是在賣內衣，同時兼做幫該湖口夜市之管理
      及清潔工作，我們湖口夜市的攤販都在每個星期一晚上給
      他50至100元不等之清潔費，小攤的50元，大攤的100元，
      殘障的就沒有收，他確實是有幫我們做清潔工作。91年夏
      天某星期一晚上8點多，我們平常收清潔費的時間，我的
      朋友曾經被3、4名年輕男子來向他收過2次。我的朋友問
      他說今日怎麼不是平常的人來收，怎麼是你收？他們以國
      台語夾雜的方式說現在起換他們來收，當時我有看到他們
      在該夜市○○街每個攤販都有收，就跟我朋友要了150元
      。我的朋友因為他們一看就是混混小流氓，心裡很害怕，
      所以沒有多問就給他了，我的朋友總共給過他們2次。但
      該2次來的人其中有2次我都有看過的，也有只看到過1次
      的。每次他們來收時，夜市負責人就沒有來收。因為他們
      來一群人，我沒有辦法確認等語（見92年度他字第681號
      卷第48-50頁之92年11月13日偵訊筆錄）。
    ５綜上所述，由秘密證人Ａ１、Ａ２、Ａ３偵查中之證詞，
      已足認定確有自稱「新竹太陽會」之人於91年5至8月間前
      往「明德街夜市」向攤販各收取逾正常金額50元之清潔費
      ，除其中50元或100元交付予負責該夜市清潔工作之負責
      人外，其餘每攤超收50元之款項則據為己有。而依秘密證
      人Ａ１提供之門號查詢結果，0000000000、0000000000門
      號分別與被告甲○○、彭成維有相當之關聯性，此與被告
      甲○○偵查中供述：我有找彭成維，然後我就找到夜市的
      頭（就是帶頭的），我就跟他說要分，我有跟他說我是太
      陽的。我當時是找該名帶頭者到卡拉OK店，問他本身在「
      明德街夜市」擺攤的生意好不好，應該是在卡拉OK店與該
      名帶頭者聊天時談到的說我是太陽的等情勾稽相符，堪證
      秘密證人Ａ１偵查時之證詞顯與事實相符而可採信，據此
      已足認定被告甲○○確有與彭成維共同前往「明德街夜市
      」，以「太陽會」之名聲及人多勢眾之恐嚇方法，向該夜
      市攤販每攤收取逾50元之清潔費，或逕向該夜市負責人索
      款無誤，至於被告甲○○警偵訊及審理時供稱：當時是我
      1 個人去，此事後來做罷云云，因與3位秘密證人之指證
      歧異，要屬避重就輕圖卸之詞，不足採信。
二、犯罪事實二(三)２(1)被告甲○○與呂理任、丙○○、劉民山向
    「金帥檳榔攤」組頭強索彩金部分：
    訊據被告甲○○固不否認與呂理任等人共同前往「金帥檳榔
    攤」索討彩金，惟否認所為係犯罪組織活動，辯稱：我跟呂
    理任還有另外2個我忘記誰了去，當初是幫忙去協調彩金的
    事，我是擔心自己口才不好，所以才帶了2個朋友去，那時
    是宋子銘簽中彩金，對方要跟他殺價，他不肯就要我去講價
    錢，希望講出1個雙方都能接受的價錢，後來對方有承認也
    有給錢，多少錢我忘記了，宋子銘有給我錢，好像給我10萬
    元的樣子，他說要給我吃紅，因為我們是朋友，或許也是因
    為我幫他處理這件事云云。經查：
  (一)證人宋子銘偵訊時結證：我有簽過牌，是於92年3到5月之間
    ，我自己1個人在新竹縣湖口鄉新竹工業區○○路1家「金帥
    檳榔攤」簽的，當時有簽中，簽中120萬元。我是請甲○○
    、呂理任及他們帶來的幾個人（約共約5人）他們陪我去要
    120萬元的。我中獎時，第1次他們不承認，說我作假，所以
    我就找呂理任他們陪我一起去，後來組頭他們才承認。我拿
    到120萬，給甲○○他們吃紅10萬元。因我自己1個人沒有膽
    。所以請他們陪我一起去。曾經去「天琴酒店」，我有跟甲
    ○○、呂理任他們在那裡喝過酒，是在我請他們跟我要右述
    120萬元後，請他們去那邊喝酒，找呂理任他們討債是因他
    們比較惡名昭彰。我找呂理任、甲○○他們跟我一起去要錢
    是跟甲○○談的，但呂理任也有在場，我本來是在湖口找他
    們的，後來是約在「天琴酒店」談的，是在我中獎後開獎當
    日晚上，我去打電話找他們，他們叫我去他們常聚集的「天
    琴酒店」跟他們談。我說我中獎，對方不給我，請他們幫我
    出面，他們說好，我說會給他們吃紅，好像要給他們10萬元
    ，他們就答應陪我去等語（見筆錄卷2第190-194頁之93年4
    月19日偵訊筆錄）。
  (二)被告甲○○於警詢時亦供承：92年5月份之前，正確日期我
    忘記了，我有和丙○○、呂理任還有其他人我忘記是誰了，
    因為宋子銘跟湖口工業區1家自助餐簽中四星彩（簽中幾支
    ，我不知道），當時我有去幫忙，最後以120萬元處理，宋
    子銘給我們10萬元，我們大家一起去喝酒，最後剩下7萬4千
    元。我記得之前警方有詢問我說呂理任跟劉民山抱怨的那件
    事，就是工業區這件事情。我不知道他們怎麼簽中的，但是
    我知道他們是專門在詐賭六合彩的，如果他們有簽中的話，
    就會拜託我們去幫忙討彩金。宋子銘、阿芬他們是簽牌的人
    ，至於烏龍、阿張他們怎麼幫忙他們改牌支變成簽中的，我
    就不知道，我是因為他們委託我說簽中了，才去幫忙索取彩
    金，處理好，就隨他們的意思吃紅，以工業區那件我們分到
    10萬元，我帶呂理任、丙○○、劉民山還有一些人我忘記了
    ，我們去喝酒，剩下7萬4千元，就大家分掉了，我也忘記分
    多少等語（見筆錄卷1第222-230頁之93年2月26日警詢筆錄
    ）。其後偵訊時亦供承：有1次是在新竹縣湖口工業區之1家
    經營六合彩之檳榔攤簽中的，我有帶呂理任、丙○○、劉民
    山去，當時是在1家自助餐店內談處理債務的事，是在乙○
    ○事件之前沒有多久，是在92年間，該次也是宋子銘、烏龍
    他們去簽牌的，該次向該組頭拿彩金120萬，我們太陽會分
    得10萬元（見筆錄卷1第232-236頁之93年2月26日偵訊筆錄
    ）；在我印象中我記得可能是我之前所供述在乙○○簽賭槍
    擊案前，在湖口工業區內1個檳榔攤六合彩組頭的1件簽賭案
    ，由宋子銘去簽牌，簽中後由我、呂理任、劉民山、阿洲去
    湖口工業區附近的1家自助餐店跟組頭協調領取彩金的事，
    回來後分紅，劉民山對我分錢給阿洲認為不公等語（見筆錄
    卷2第174-178頁之93年4月8日偵訊筆錄）。
  (三)證人丙○○於偵訊時則結證：有關向六合彩組頭討債之事，
    我有參與過3、4次，都是在92年間，有去過湖口工業區內之
    某自助餐店，該3次都是由甲○○帶領，我印象中還有呂理
    任（見筆錄卷1第138-141頁之93年2月13日偵訊筆錄）。（
    問：依據檢察官訊問簽賭師父宋子銘，宋某說：曾於該段時
    間委託甲○○、呂理任等人向湖口工業區附近1家檳榔攤的
    組頭要賭債。呂理任也自陳當時跟甲○○等人在新竹縣湖口
    工業區附近1家檳榔攤要賭債。甲○○也稱：在92年5月間之
    前宋子銘在新竹縣湖口工業區1家自助餐簽中六合彩，當時
    我帶丙○○、呂理任、劉民山等人有去幫忙索討賭債120萬
    元，宋子銘給我們10萬元。你所說的在湖口工業區1家自助
    餐店向組頭要賭債與甲○○、宋子銘前揭所說去新竹湖口工
    業區向組頭要賭債1事，是否有關係？）其實是同1件事情，
    因為我們是一開始與組頭約在湖口工業區的1家檳榔攤，到
    了以後，大家才又到附近1家自助餐店去談，組頭是誰、檳
    榔攤是誰及自助餐店是誰，我不知道，我只負責去討債。所
    以我們才會用到自助餐或檳榔攤向組頭簽賭要債的字語（見
    筆錄卷2第216-221頁之94年3月11日偵訊筆錄）。一開始簽
    賭師父有去找周超雲，要周超雲派我們這個組去討債，我會
    知道是因為周超雲在「天琴酒店」介紹師父給我認識，是甲
    ○○跟我說的，而且在處理討債事情之前會在天琴酒店去集
    合，處理完後我們會回到「天琴酒店」喝酒慶功，大家會坐
    在一起討論，我有親耳聽到及看到簽賭師父、甲○○、周超
    雲在談論，我只是在旁邊等語明確（見筆錄卷2第222-224頁
    之94年3月11日偵訊筆錄）。核與其在本院之陳述一致（見
    本院94年度訴字第409號卷四第89頁之97年4月2日審判筆錄
    ），堪以信實。
  (四)證人呂理任偵訊時更結證：（問：依據甲○○供述，92年5
    月間因宋子銘在新竹縣湖口工業區1家自助餐店簽中六合彩
    ，當時甲○○帶你、丙○○、劉民山等人有去幫忙索討賭債
    120萬元；你則供述曾於92年5月間在新竹縣工業區之1家檳
    榔攤店，從事索討賭債的事情，依丙○○及甲○○的供述，
    說該檳榔攤店簽中六合彩的事，就是自助餐店簽中六合彩的
    事，請問這2件事是否同一件事情？）是同一件事情，因為
    組頭是開檳榔攤店，但談賭債是在自助餐店談，在場有丙○
    ○、甲○○等人等語（見93年度偵字第332號卷第115-116頁
    之94年3月14日偵訊筆錄）。綜上所述，被告甲○○先前之
    陳述核與參與此部分行為之證人呂理任、丙○○偵訊及本院
    審理時之證詞均相符合。
  (五)又經警對丙○○持用之0000000000門號實施通訊監察結果，
    亦發現劉民山曾借用上開門號與呂理任持用之0000000000門
    號於92年5月5日23時4分許有如下對話（見筆錄卷2第107頁
    ），該等對話亦經呂理任確認係其與劉民山之對話無訛（見
    筆錄卷2第93-103頁之93年4月7日警詢筆錄、本院94年度訴
    字第409號卷四第96頁之97年4月2日審判筆錄）：
    劉民山：瑞哥，我阿山！我想跟你報告1個事情。
    呂理任：什麼事？
    劉民山：我想跟你抱怨一下。
    呂理任：你講。
    劉民山：我想阿洲是什麼狀況，他做事是比我還多嗎？這我
            就不明。
    呂理任：你是說他拿一樣的事嗎？
    劉民山：對！
    呂理任：本來我是跟炎錦講1萬給阿洲，是連帶要給宏仁的
            你懂嗎？
    劉民山：什麼狀況我只能跟你抱怨，你認為這樣我要站到哪
            裡？我立場在哪裡？不是錢的問題，你給我1千元
            我也很高興。
    呂理任：當時我跟炎錦講的時候，頒獎的先扣掉，我手上7
            萬4。
    劉民山：我的意思就是阿洲比我多，我就受不了。
    呂理任：你聽我講，我跟炎錦講1萬給阿洲，是阿洲跟宏仁
            共1萬，我不知道後來他又丟幾千元，我來不及擋
            。
    劉民山：當場男孩子壓力很重。
    呂理任：我當場就解釋兄弟不要講那麼明，今天阿洲不是家
            裡人，為什麼比人多，這樣就不行了。
    劉民山：我不是錢的問題。
    呂理任：我也不是你說那張票子那件事情來講，結果今天我
            們一去到，他只跟我講晴天霹靂，其實不要他講，
            我早就知道了，我只是不要給組長吐糟。
    劉民山：那我們個人問題沒有關係，今天處理這件事情，別
            人我不要比，我比外人就好了。
    呂理任：所以這就是你們組長疏失掉，我跟他講狀況時，我
            不曉得他又補那幾張給宏仁，這樣你懂我意思嘛，
            你找我抱怨，我不知道找誰抱怨？
    劉民山：你是我哥，你當然給我抱怨，兄弟事到底他自己還
            是我自己，我搞不明。
    呂理任：很多事情我都不知道怎麼講，像下午過去的時候，
            我跟他講你今天出門了，因為你是組長，我不便搶
            在你前頭講話，你組長讓你先去發揮，當我跟周哥
            通完電話，我跟周哥報告，周哥跟我講的時候，我
            把他叫出去說周哥怎樣講，結果他進到裡面去，他
            又沒講那我要怎樣講？
    劉民山：外人都比自己人，你阿洲什麼身份跟我比，我的小
            弟面前我要怎麼跟人交待？
    劉民山上開對話係向呂理任抱怨向「金帥檳榔攤」索取六合
    彩賭金後獲利10萬元被告甲○○分錢不公一事，此已據被告
    甲○○偵訊時確認屬實（見筆錄卷2第174-178頁之93年4月8
    日偵訊筆錄），且被告甲○○於警詢中供述：「以工業區那
    件我們分到10萬元，我帶呂理任、丙○○、劉民山還有一些
    人我忘記了，我們去喝酒，剩下『7萬4千元』」等語，核與
    呂理任上開通訊對話中提及「當時我跟炎錦講的時候，頒獎
    的先扣掉，我手上『7萬4』」之金額相符，堪證被告甲○○
    與呂理任、丙○○、劉民山及綽號「阿洲」之人確有共同前
    往「金帥檳榔攤」參與強索六合彩彩金及朋分贓款。
  (六)被告甲○○固於本院辯稱此部分所為並非犯罪組織活動云云
    ，惟由證人宋子銘證述：找呂理任他們討債是因他們比較惡
    名昭彰…，我說我中獎，對方不給我，請他們幫我出面，他
    們說好，我說會給他們吃紅，好像要給他們10萬元，他們就
    答應陪我去等語可知，被告甲○○之所以率眾前往「金帥檳
    榔攤」，確係以牟取佣金報酬為條件，恃眾脅迫組頭付款無
    訛，此由證人丙○○證述：一開始簽賭師父有去找周超雲，
    要周超雲派我們這個組去討債…，是甲○○跟我說的，而且
    在處理討債事情之前會在天琴酒店集合，處理完後我們會回
    到「天琴酒店」喝酒慶功，大家會坐在一起討論等語，益資
    證明此情。綜上所述，被告甲○○受宋子銘之託，率呂理任
    、丙○○、劉民山、「阿洲」等眾人前往「金帥檳榔攤」，
    以人多勢眾之姿向組頭強索六合彩彩金，並因此從中收取佣
    金獲利之犯行，已堪認定。
三、犯罪事實二(三)２(2)被告甲○○、丙○○、李文斌、何恭浩、
    徐進興、廖鏡泉、劉民山向組頭乙○○強索彩金部分：
    訊據被告甲○○對於事後由其與呂理任2人出面承擔刑事責
    任，並於92年7月8日下午到新竹縣警察局竹北分局接受警方
    訊問時，交待案情套招改成是其簽賭中彩，徐進興、何恭浩
    陪同至乙○○住處，呂理任開槍係事發突然等情節，暨該次
    暴力討債總計自乙○○處索討得款240萬元，其從中取得30
    萬元等情是認在卷，惟仍辯稱：我當天去也是要講彩金的事
    情，是黃華熹打電話要我去，黃華熹是對方拜託的人，黃華
    熹打電話給中獎的阿芬，但是因為黃華熹口氣很兇，阿芬跟
    我講他不敢去叫我去，那時我跟徐進興、何恭浩一起去，我
    們3人由何恭浩開車一起去，過去講沒幾分鐘就出事了，我
    跟何恭浩、徐進興3人進去乙○○家後，我跟黃華熹在談彩
    金的事，他們有他們的朋友，大概4、5人都在房子裡面，沒
    講什麼話打個招呼就亂起來了，那時候很混亂，很像是從外
    面亂進來的，外面就在打架，聽到一聲槍聲大家就跑掉了，
    呂理任去醫院看我當面跟我說他也有去，但他隔天才跟我說
    槍是他開的，我事後有聽說流彈有傷到1個歐巴桑，我們這
    邊我還有徐進興、呂理任都有受傷，阿芬中獎有說要給我們
    受傷的錢，每個人受傷都有拿錢，拿多少我忘記了，阿芬是
    看到我受傷不好意思才給我錢的云云。經查：
  (一)92年5月27日，由宋子銘帶領簽賭師父「阿芬」（又名「青
    芬」）夫婦，前往新竹縣新豐鄉○○村○○街50號住處找劉
    昌城為其介紹六合彩組頭，劉昌城遂與其母陳桂蘭帶「阿芬
    」夫婦2人前往新竹縣新豐鄉○○村○○街16號即組頭乙○
    ○住處簽賭。當日晚上開獎後，「阿芬」及另一名不詳姓名
    之人隨即至乙○○住處，以兇惡之態度表示其簽中彩金240
    萬元而向乙○○索討，乙○○心生畏懼且一時無法籌出該金
    額，遂央請地方人士黃華熹於92年5月28日傍晚至乙○○住
    處談判，黃華熹偕同友人李志維、李長智到場後，並經由乙
    ○○聯絡劉昌城到乙○○住處，迨劉昌城到達後，黃華熹質
    疑有詐賭情事，要求劉昌城聯絡簽賭者到場，劉昌城遂通知
    宋子銘上揭情事，宋子銘得知後，隨即轉知「阿芬」通知周
    超雲處理，嗣黃華熹之子黃君永亦偕同友人羅濟正、吳松晏
    到場等情，已據證人宋子銘、劉昌城、乙○○、黃華熹等人
    結證在卷，互核一致（宋子銘部分筆錄卷2第190-194頁之93
    年4月19日偵訊筆錄、劉昌城部分見筆錄卷2第138-142頁之9
    3年4月8日偵訊筆錄；乙○○部分見93年度偵字第2770號卷
    第57-59頁之92年7月8日警詢筆錄；筆錄卷1第310-313頁之
    93年4月1日偵訊筆錄、黃華熹部分見93年度偵字第2770號卷
    第74-76頁之92年7月8日警詢筆錄）。核與黃華熹偕同之友
    人李志維、李長智之證詞（分見93年度偵字第2770號卷第81
    -82頁之92年7月8日警詢筆錄、第79-80頁之92年7月8日警詢
    筆錄）、黃君永及其偕同之友人羅濟正、吳松晏之證詞相符
    （分見93年度偵字第2770號卷第87-88頁之92年7月8日警詢
    筆錄、第63-68頁之92年7月8日警詢筆錄、第65-66頁之92年
    7月8日警詢筆錄）。
  (二)次查，當日晚上由周超雲指派被告甲○○先率何恭浩、徐進
    興前往乙○○住處欲與黃華熹等人談判，徐進興出發前另通
    知友人李正文、陳懷恩到場；另由劉民山、廖鏡泉亦以電話
    通知丙○○於當日19時25分許至「天琴酒店」集合，接續由
    丙○○率李文斌、劉民山共乘1部車、呂理任自行騎乘機車
    前往乙○○住處支援，丙○○於當日20時10分許攜帶改造手
    槍數把及子彈數顆到達乙○○住處附近之空地，由劉民山持
    丙○○之行動電話通知呂理任在該空地會合後，丙○○交付
    改造手槍1把及子彈數顆予呂理任，呂理任約於當晚8時10分
    至18分許之間，進入乙○○住處與被告甲○○、徐進興、何
    恭浩會合，因被告甲○○與黃華熹就乙○○應支付之彩金數
    額一事洽談不睦，呂理任與黃華熹之子黃君永見狀一言不合
    發生爭吵及肢體衝突，雙方隨即各持鋁棒、西瓜刀互毆、互
    砍至屋外，呂理任見狀隨即開槍，混亂中因而傷及在場之劉
    昌城之母陳桂蘭，雙方人馬於當日20時19分許一哄而散，被
    告甲○○、呂理任、徐進興均被黃華熹及其所偕同之人砍傷
    因而分赴醫院就醫，呂理任、何恭浩分別以行動電話或親自
    前往與周超雲會合報告上情，周超雲當場持何恭浩之行動電
    話指示丙○○召集組織成員劉民山等人準備槍、彈等武器，
    待查出黃華熹該幫人所在後欲糾集人馬加以報復等事實，業
    據證人丙○○於本院審理時結證在卷（見本院94年度訴字第
    409號卷三第226-235頁之97年3月12日審判筆錄），且：
    １被告甲○○警詢偵查中亦供承：當天組頭打電話叫我去領
      彩金，於是我便和徐進興、何恭浩前往，一進門便看見黃
      華熹、李長智、李志維、劉昌城在場，當時黃華熹與我談
      論彩金的事情，要求我能否降價？當時雙方愈講愈大聲，
      突然間一言不合，便互相推打起來並追打至屋外；而當時
      現場很混亂，我有看見有人拿刀、鋁棒在互相追打，混亂
      中突然聽見「碰」槍擊的聲，然後現場所有的人便一哄而
      散。當天除了我們3人前往外，並沒有其他人一同前往；
      但是我知道徐進興出發時有聯絡他朋友李正文、陳懷恩2
      人過來。事後我知道還有1位朋友呂理任有自己騎車到現
      場。先前呂理任有打電話給我，知道我有中了1筆六合彩
      ，而他最近因為缺錢所以便問我到那裏領錢，沒有想到事
      後我聽說呂理任當天確實有至現場，且當天所聽見「碰」
      的槍擊聲就是呂理任所開槍造成的（見93年度偵字第2770
      號卷第62頁之92年7月8日警詢筆錄）。我有前往現場，我
      與何恭浩、徐進興3人前往…，到現場因價錢談不攏而起
      口角，現場跟對方發生糾紛，一片混亂，突然就有聽見槍
      聲，大家就各自走散，是呂理任開的槍（見93年度偵字第
      332號卷第5-10頁之93年1月6日警詢筆錄、第24-28頁之93
      年1月6日偵訊筆錄）。當時我是先接到組頭乙○○的電話
      叫我去領錢，約19時我和何恭浩、徐進興等共3人在「天
      琴地下酒家」集合，然後我就跟他們一起去新竹縣新豐鄉
      ○○街16號找乙○○領六合彩彩金。當時在場的黃華熹他
      們的人大約有3、4人，一言不合就打了起來，然後我和何
      恭浩、徐進興等人往屋外跑。事後呂理任跟我說他看見我
      們被一堆人圍住，要來幫忙阻止的時候他手被黃華熹的人
      拿西瓜刀把手砍傷，呂理任就去機車拿槍出來，然後呂理
      任開槍之後，大家都散開來（見93年度偵字第334號卷第
      114-127頁之93年2月19日警詢筆錄）。組頭叫我去領錢，
      但對方有叫人出來跟我協調彩金能否降低一點。當日對方
      打電話叫我去領錢，我正好跟徐進興、何恭浩3人在一起
      ，在「天琴酒店」，所以我們就3人一起出發去找乙○○
      住處去，沒有帶槍。隨後呂理任、丙○○、劉民山、陳懷
      恩等人也來了。因徐進興受傷了，陳懷恩及綽號阿文者趕
      來將之送醫。事後我聽呂理任說他有帶槍。呂理任是跟我
      說他手被乙○○找的黃華熹以西瓜刀割到，他生氣就去他
      騎來之機車內拿槍出來開等語明確（見筆錄卷1第178-182
      頁93年2月19日偵訊筆錄）。
    ２證人呂理任偵訊時亦結證：簽牌原來是由綽號烏龍這1票
      之3、4人先來找我們（我們是指太陽會湖口地區湖口組）
      之周哥（即周超雲），用意是他們去簽牌後，發生什麼問
      題，由周超雲來指揮我們出面處理，以這件為例，他們中
      獎2百萬，對方只肯給50萬，因對方有叫新豐天道盟同心
      會的黃華熹來跟甲○○談彩金減價之問題，我們太陽會這
      邊知道有另外幫派之人出來談此事，所以在當日下午到乙
      ○○住處時，由甲○○通知我…，由甲○○帶隊去談，當
      日我有帶2支槍及4顆子彈過去，丙○○也有帶槍去，但他
      帶幾把我不確定，結果談不攏，發生口角，彼此發生互毆
      ，我就開槍，流彈有傷到1名婦人。當時我左手尾指及無
      名指有受傷，我到新竹縣湖口鄉仁慈醫院就醫，當時甲○
      ○則是頭部靠後頭部之位置跟背部受傷，他也是到新竹縣
      湖口鄉仁慈醫院就醫，當時徐進興也有受傷，他是去新竹
      縣竹北市東元醫院就醫。我們受傷去就醫治療之錢，是後
      來和解，對方主動出的。是我自己帶槍去的，因為有狀況
      的話，我們自己就會帶。有1把槍膛炸，當場散掉，所以
      只有扣案槍1把及子彈5顆。烏龍等人從桃園南下到新竹縣
      湖口鄉周超雲所開設「天琴酒店」與周超雲商談，當時甲
      ○○有在場，我在旁邊有聽到他們在談此事。周超雲跟他
      們談好後，有介紹我跟他們認識並說我是周哥的家裡人，
      以後找我、甲○○等人配合就可以等語（見93年度偵字第
      333號卷第58-63頁之93年1月6日偵訊筆錄）。
    ３被告甲○○之供述核與證人黃華熹證述：當天是乙○○約
      我去她家中談六合彩賭博被人簽中之事，因她現金不多，
      邀我幫忙看可否和對方談談能否少付些或分期還。我和友
      人李長智、李志維本來是要談仲介土地的事，也約好了，
      他2人臨時從中壢下來，我又要趕去乙○○家中，所以順
      便開車載他2人同去，土地的事稍晚再談。當時乙○○去
      叫劉昌城進來，叫劉通知中彩金的人前來領彩金，約1個
      小時後即20時5分許，我見到甲○○、何恭浩、徐進興3人
      進來，坐下來後，因我認識甲○○（另2人我不認識），
      我就和余談彩金如何攤還之事，余可能不大能接受彩金減
      少之事，因而聲音大了起來，不久見到呂理任走到門口向
      內叫幹什麼，幹什麼。剛好此時我兒子黃君永要來向我拿
      錢剛好也到了門口，也叫幹什麼後，2人就發生肢體衝突
      ，我和李長智上前勸解，但2人打到門外去了，此時余、
      何、徐3人也到外面亂成一團，不久我聽到門外碰碰的聲
      音（好像2聲），我就和李志維、李長智從後門溜了。我
      剛開始不知道呂理任有攜帶槍械，我看見他和我兒子發生
      扭打時，才見到他手上拿著1把槍。我兒子和羅濟正及吳
      松晏2人一塊去的，我兒子來找我是拿保險金的錢去繳汽
      車保費等語相符（93年度偵字第2770號卷第74-76頁之92
      年7月8日警詢筆錄）。
    ４證人劉昌城亦結證：乙○○當天晚上來告訴我說，你介紹
      來的朋友有簽中，叫我聯絡他們來領彩金，我跟乙○○說
      我不知道對方是誰，不知道如何聯絡，她就叫我到她家，
      我母親就跟我一起過去乙○○家，一到後，我母親就被黃
      華熹的人擋在門口，叫我1個人進去，黃華熹就質疑我是
      詐賭，有共謀，我就跟他解釋，黃華熹就叫我聯絡簽牌的
      人來，因為我不認識簽牌的那1男1女，所以我就只好聯絡
      宋子銘，聯絡上後約半個小時，一群人約3、4人（含甲○
      ○、何恭浩等3、4人）就來到乙○○家，他們沒有講上2
      句話，2邊的人就打起來，我就與乙○○躲在廚房裡，等
      外面沒有聽到打鬥聲，我才慢慢走出來等語（見筆錄卷2
      第138-142頁之93年4月8日偵訊筆錄）。
    ５而被告甲○○、劉民山、丙○○、廖鏡泉、呂理任、周超
      雲等人當日電話聯繫先於「天琴酒店」集合，再分批前往
      乙○○住處之事實，亦有如下之通訊監察譯文可資佐證：
      (1)92年5月28日19時20分（見證物卷1第24頁）
        劉民山：兄弟，你在那裏？
        丙○○：我在上面啊！
        劉民山：兄弟，你可能要待命。
        丙○○：ＯＫ！
      (2)92年5月28日19時25分（見證物卷1第24頁）
        廖鏡泉：在店裏，等你儘快！
        丙○○：我現在馬上。
      (3)92年5月28日19時35分（見證物卷1第24頁）
        丙○○：你那有幾個人？
        劉民山：1個。
        丙○○：小斌（誤載為小彬）他們呢？
        劉民山：出去了。
        丙○○：現在到天琴standby。
        劉民山：ＯＫ！
      (4)92年5月28日20時6分（見證物卷1第1頁）
        呂理任：我要到了。
        周超雲：到了你看現場怎樣再跟我說。
      (5)92年5月28日20時10分（見證物卷1第25頁）
        劉民山：你在哪？
        呂理任：我現在在大門口，紅綠燈這邊，我坐阿興的車
                子，看到紅綠燈不要超過右轉。
        劉民山：就往忠信方向，我已經進來高架這邊。
        呂理任：進去一下，2、3間房子就到了，你進去有看到
                1個空地。
        劉民山：我就在空地上面。
        呂理任：你就在那邊等就好。
      (6)92年5月28日20時19分（見證物卷1第1頁）
        呂理任：董仔，出事了！
        周超雲：回來再講。
      (7)92年5月28日20時19分（見證物卷1第25頁）
        丙○○：在那？
        甲○○：現場轉角7-11這裏。
        丙○○：現在是嗎？
        甲○○：右轉那邊。
        丙○○：好，我過去。
    ６被告甲○○等人當日在乙○○住處與黃華熹等人發生鬥毆
      後，呂理任、何恭浩分別以行動電話或親自前往與周超雲
      會合報告上情，周超雲當場持何恭浩之行動電話指示丙○
      ○召集組織成員劉民山等人準備槍、彈等武器，待查出黃
      華熹該幫人所在後欲糾集人馬加以報復，其等相互以電話
      聯繫受傷就醫糾眾報復一情，亦有如下之通訊監察紀錄可
      資佐證：
      (1)92年5月28日20時20分（見證物卷1第25頁）
        丙○○：你們有沒有車子好走？
        甲○○：沒有。
        丙○○：幾個人？
        甲○○：我跟咖啡。
      (2)92年5月28日20時22分（見證物卷1第25頁）
        丙○○：在那？
        呂理任：工業區大門口，我手被弄到。
        丙○○：傷口有沒有很大？
        呂任理：現在不會動。
        丙○○：馬上過去。
      (3)92年5月28日20時28分（見證物卷1第1頁）
        周超雲：現在人在那裏？
        甲○○：要去陳萬輝那裏。
        周超雲：有要緊嗎？
        甲○○：我比較沒有關係，我頭上一個洞，小呂（載為
                小李，指呂理任）手受傷。
        周超雲：我等一下到那兒。
      (4)92年5月28日20時50分（見證物卷1第25頁）
        何恭浩：我咖啡，你現在在那？
        丙○○：我回去準備叫小強等一下，他會傳他的車子出
                來。
        何恭浩：等一下，董仔（指周超雲）跟你說。
        周超雲：人在那？
        丙○○：我回來這邊傳一下，我弄好馬上下來。
        周超雲：等一下馬上過去討回來，這邊我叫他們查。
      (5)92年5月28日20時51分（見證物卷1第26頁）
        丙○○：你現在去天琴（誤載為天晴），周哥有叫人傳
                了，咖啡也在那邊。
        劉民山：阿興受傷在東元（誤載為東園，指東元醫院）
                。
        丙○○：現在就馬上要傳那個。
        劉民山：再幹！
        丙○○：對！
      (6)92年5月28日20時53分（見證物卷1第26頁）
        劉民山：你現在要回來嗎？
        丙○○：我要回去準備東西。
        劉民山：那現在誰在天琴（誤載為天晴）？
        丙○○：剛剛周哥打給我，他問我怎樣，他有叫人傳東
                西，去天琴（誤載為天晴）等。
      (7)92年5月28日21時3分（見證物卷1第26頁）
        丙○○：你現在在哪裡？
        某男：東元（誤載為東園），阿興現在在做電腦斷層。
        丙○○：他弄到哪裡？
        某男：頭3個，手3個還有腳。
        丙○○：周哥（指周超雲）說有叫人傳了，等一下再那
                個戰。
      (8)92年5月28日22時24分（93年度偵字第334號卷第17頁）
        丙○○：你去仁慈看錦哥他受傷。
        小玄：我沒辦法我在萊爾富。
        丙○○：我叫人去載你。
      (9)92年5月28日某時（93年度偵字第334號卷第17頁）
        劉民山：我車子被敲到車子不能用，阿興被帶回去問筆
                錄。
        丙○○：那現在呢？
        劉民山：那你就不要出門。
      (10)92年5月28日23時16分（見證物卷1第1頁）
        周超雲：你有去醫院嗎？
        甲○○：沒有。
        周超雲：身上有夠用嗎？
        甲○○：有。
        周超雲：小呂（載為小李，指呂理任）那可能沒有。
        甲○○：沒有。
        周超雲：他還在醫院？
        甲○○：對！
        周超雲：我等一下過去，拿一些給他。
      92年5月28日23時49分（見證物卷1第26頁）
        丙○○：你哪裡受傷？
        甲○○：頭跟背。
        丙○○：筆錄你有沒有跟阿文套？
        甲○○：沒有。我有請小胖講，小胖說那個女孩子說阿
                興拿的，阿興說他被壓到。
        丙○○：對方受傷的。
        甲○○：不知道。
        丙○○：聽說有1個進醫院。
        甲○○：歐巴桑。
        丙○○：跟誰？
        甲○○：我不知道誰流彈傷到歐巴桑。
        丙○○：那就不好講。
        甲○○：我的電話不要講這些。
        丙○○：那現在3組處理，你叫國楨把他載回來，我再
                跟他算，都是小斌（誤載為小兵）他弄的子沒
                有1個可以用。
  (三)該次索討彩金之事後談判，遂改由周超雲親自出面及指揮被
    告甲○○繼續處理，包括索討之金額決定及安排被告甲○○
    、呂理任2人出面承擔並於92年7月8日下午到新竹縣警察局
    竹北分局接受警方訊問時，交待案情套招僅由被告甲○○、
    呂理任2人承擔刑事責任（改成是被告甲○○簽賭中彩，徐
    進興、何恭浩陪同至乙○○住處，呂理任恰巧攜帶友人馮遠
    洋寄放之槍彈前去欲向甲○○借錢，開槍係事發突然之情節
    ）及辦理交保金額之準備。該次暴力討債總計自乙○○處索
    討得240萬元，嗣並由簽賭師父及周超雲等組織成員朋分花
    用等情，業據本院調取臺灣新竹地方法院檢察署92年度偵字
    第3538號呂理任違反槍砲彈藥刀械管制條例案卷核閱無誤，
    且有被告甲○○及各該參與人之92年7月8日警詢筆錄可稽。
    １被告甲○○之供述：
      (1)其於警詢中供述：（問：92年6月4日8時36分周超雲以
        0000000000電話打給你0000000000，周超雲：怕你過去
        講話沒他那麼厲害，他現在要過來湖口找你嗎？因為怕
        他要先做筆錄，你經過的內容是什麼，他們都知道了，
        你可以說義江通電話，我叫義江跟他轉達，那個姓黃的
        說欠的錢，這2天會處理，我叫義江跟大頭文去研究一
        下，我的意思是說連債務5百；而你說董ㄝ你處理就好
        ，請問周超雲指示你跟誰協調債務？這個債務是何人的
        ？為何周超雲會聯絡你做這些事情？而對話中怕你講話
        沒他那麼厲害，請問他為何人？）這件事情是六合彩乙
        ○○債務的事情，因為當時徐進興差一點病危死掉，然
        後呂理任的2隻手被砍到幾乎快斷掉，也失去功能，然
        後我頭、背部被砍1刀，周超雲有說債務和醫藥費要拿5
        百萬元，因為田義江雙方都有熟識，所以他出面來協調
        。董ㄝ是指周超雲，電話中說姓黃的就是黃華熹。而他
        有可能是黃華熹。（問：92年9月19日17時29分某男以
        0000000000打入0000000000給你，內容為某男說六合彩
        簽中開槍的事情，改天要帶朋友給你認識。你回答說：
        會跟周哥講。請問上述對話六合彩簽中開槍的內容為何
        ？你為何什麼事情都要跟周超雲報告？）。因為乙○○
        那件六合彩賭博有發生槍擊案，周超雲出面幫忙協調，
        所以我跟他報告。（問：92年5月28日16時9分周超雲以
        0000000000打入0000000000你的電話談論指示你：怕你
        過去講話沒他那麼厲害，他現在要過來湖口找你嗎？因
        為他要先做筆錄，你經過內容是什麼他們都知道，你可
        以說去到那對方欠人家錢，昨天我跟義江通過電話，為
        什麼周超雲要這樣指示你說對方欠人家錢？是指什麼事
        情？是要誰先做筆錄？義江為何人？聯絡什麼事情？）
        義江是田義江。是因為周超雲怕我講話沒有黃華熹那麼
        厲害，怕處理不好，所以就叫田義江幫忙處理乙○○六
        合彩債務這件事情。（問：92年7月8日15時7分周超雲
        以0000000000打入0000000000你的電話，周超雲跟你說
        他先去籌錢，是要給呂理任交保的，然後指示你和他們
        要有耐心慢慢寫，有無此事？為什麼他要跟你這樣講，
        並叫你跟大家說有耐心一點？）有這件事，周超雲有這
        樣打電話跟我說過，並且叫我跟大家說要有耐心一點，
        因為這件事大家已經協調好了，叫大家不要緊張，這件
        事情最後大家以240萬和解了，由乙○○將錢拿給黃華
        熹交給我，然後我分到27萬，徐進興分到大約35萬元，
        呂理任分到因為他有判刑、交保我印象中分到8、90萬
        元，何恭浩分到5萬元，丙○○分到15萬元，還有當天
        也有去結果車輛被砸到賠個2、3萬元修車。我拿50萬元
        給周超雲吃紅還有處理其他事情，就是給一些幫忙協調
        的人等等（見93年度偵字第334號卷第114-127頁之93年
        2月19日警詢筆錄）。這件事情是乙○○的鄰居介紹1位
        綽號阿芬（客語）的男子跟乙○○簽中六合彩。因為這
        件事發生槍擊案，我害怕警方說我是去暴力討債，所以
        我才會說是我簽中的，實際上是阿芬簽中的等語（見筆
        錄卷1第222-230頁之93年2月26日警詢筆錄）。
      (2)被告甲○○於偵訊時亦供承：是阿芬中的。是因為他委
        託我，所以我才講說是我中的。因徐進興有重聽，怕他
        跟對方（指黃華熹他們，是乙○○找的人）應對會聽不
        懂，所以就說是我中的。而且當日發生槍擊案要去做筆
        錄，怕徐進興重聽講不清楚，所以就說是我簽中的。我
        分30萬元、徐進興35萬、呂理任90萬、周超雲50萬、丙
        ○○15萬、何恭浩5萬、還有1個小鬼車壞掉給他修車不
        知道幾萬元，剩下扣掉上面支出，全部給阿芬，因為他
        叫我們去向乙○○拿彩金，剩下的就還阿芬。是在新竹
        縣新豐鄉○○街16號乙○○住所，由乙○○親手將現金
        240萬元交給我的，據我知道周哥是拿去處理瑣事，我
        有給他50萬元（見筆錄卷1第232-236頁之93年2月26日
        偵訊筆錄）。因為是我代表簽牌的人於28日晚上去乙○
        ○家裡協調彩金領取的事，警察事後有找我去製作筆錄
        ，我與乙○○他們講好，就跟警察講是我去簽的，所以
        事實上並不是我去簽的，是綽號阿芬的男子去簽的。涉
        及槍擊案的人，大家一起去警局製作筆錄，事先講好筆
        錄的供述，讓案件單純化，以和為貴等語（見筆錄卷2
        第174-178頁之93年4月8日偵訊筆錄）。
    ２證人劉昌城於93年4月8日偵訊之初亦配合串證證述：警方
      有給我指認照片，就是甲○○至乙○○家簽牌，我很確定
      云云。惟經檢察官提示甲○○之證詞加以彈劾後始坦白陳
      述：當天是宋子銘帶著1對自稱是夫婦的人來我家，問我
      說這裡有沒有可以簽牌，該對夫婦1男1女，並不是甲○○
      ，我就跟他們講說，我家鄰居有跟人家簽牌，我就好心帶
      那對夫婦過去，宋子銘就留在我家，到了乙○○家，是他
      們2人進去簽牌，所以簽牌當天甲○○並沒有到我家。因
      為黃華熹告知我說相關人員要製作筆錄已事先套好，要我
      到警局照著他告訴我的內容講就可以，因為該現場被槍擊
      受傷的就是我母親，我自己是上班的人，我只是好心介紹
      我朋友簽牌，會惹到這種事，我很害怕，所以他們怎麼安
      排，我就怎樣做。7月8日下午1點多到竹北分局時，在警
      局門口外面就碰到黃華熹及甲○○2方人馬，他們就告訴
      我說配合怎樣講，所以我才會配合等語明確（見筆錄卷2
      第138-142頁之93年4月8日偵訊筆錄）。
    ３被告甲○○收受乙○○交付之240萬元後，自行保留30萬
      元、徐進興分得35萬、呂理任分得90萬、周超雲朋分50萬
      、丙○○分得15萬、何恭浩分得5萬、修車費用2-3萬元，
      餘款則交付阿芬之事實，業據被告甲○○供述在卷，核與
      證人呂理任、丙○○、徐進興警偵訊或本院審理時之證詞
      大致相符。
    ４此部分復有如下之通訊譯文足資佐證（見證物卷3第47-49
      頁）：
      (1)周超雲：怕你過去講話沒他那麼厲害，他現在要過來湖
                口找你是嗎？
        甲○○：約在黃中鉞的店裏。
        周超雲：不然你什麼都不用說，因為怕他們搶要先做筆
                錄，你經過的內容什麼他們都知道，你可以說
                去到那欠人家錢，又受傷，又沒處理，這事情
                沒這樣結束，昨天我跟義江（指田義江）通電
                話，我叫義江跟他轉達，那個姓黃的說欠的錢
                ，這兩天會處理，我叫義江跟大頭文去研究一
                下，包括傷害一起處理，傷害1人1百，我的意
                思是連務開五百（指五百萬）。
        甲○○：好，董ㄝ（周超云），你處理就好了。
        周超雲：你今天去，不要講經過就對，對方不高興的話
                ，跟他說他會轉達給他們知道。
      (2)92年7月8日8時15分許周超雲撥打給某女之對話
        周超雲：年輕的要去三組做筆錄，今天早上很煩。
        某女：筆錄不會講嗎？
        周超雲：是講好了，只是很不願意這樣。
      (3)92年7月8日8時56分許周超雲撥打給甲○○之對話
        周超雲：炎錦，小呂沒跟你聯絡？
        甲○○：今天臨時要做。
        周超雲：對。
        甲○○：少年的不是要聯絡？
        周超雲：對我昨天打電話給小呂就是叫他聯絡。
      (4)92年7月8日14時6分許甲○○撥打給周超雲之對話
        甲○○：董仔那要問宋子銘（誤載為宋子明）中獎號碼
                才知道。
        周超雲：都忘記了，他也忘記了。
        甲○○：他問阿興，阿興說不知道變成我（即甲○○）
                簽中，他說要問簽牌的號碼。
        周超雲：你跟他拖一下，不然你說時間太久忘了，或是
                私底下問組頭。
        甲○○：組頭要3點才到。
        周超雲：我看你們人那麼多，要拖到3點，你私底下跟
                組頭說中獎的是你。
        甲○○：好！
      (5)92年7月8日15時7分許甲○○撥打給周超雲之對話
        周超雲：我先回去湖口，等一下鵝爸爸（吳金益）會陪
                你們，我先籌一些錢，等一下小李（呂理任）
                交保，叫他們要有耐心，慢慢寫，不會有什麼
                情況啦！
        甲○○：喔！好。
      (6)92年7月8日17時7分許周超雲撥打給甲○○之對話
        周超雲：阿錦（甲○○），還沒好啊！
        甲○○：我做好了。
        周超雲：還有幾個人還沒寫。
        甲○○：剩小李（呂理任）啦！
        周超雲：要等小李做完才會過，鵝爸爸（吳金益）有去
                嗎？
        甲○○：來一下就走了，小李那個會函送嗎？
        周超雲：我早上和他們聊了一下，可能要送到法院或地
                檢署，沒關係啦！我錢籌好了啦！這樣子也是
                交保而已啦！
        甲○○：對啦！要讓他交保啦！
        周超雲：好啦！我等一下會過去。
        甲○○：好。
        周超雲：你們做差不多的時候打電話給我。
        甲○○：差不多再1個多小時吧！
        周超雲：好！我再過去。
    ５92年5月28日呂理任持以擊發子彈之槍枝經警扣案送鑑結
      果：送鑑改造貝瑞塔九０手槍1支（槍枝管制編號0000000
      000），認係由仿BERETTA廠半自動手槍製造之玩具金屬手
      槍換裝土造金屬槍管及土造金屬槍機改造而成之改造手槍
      ，機械性能良好，可供擊發子彈使用，認具殺傷力；送鑑
      滑套1個，認係玩具槍金屬滑套（滑套變形、槍機損壞）
      ，其內具土造金屬彈殼1顆及土造金屬槍管1支；送鑑子彈
      4顆，認均係土造子彈，2顆具直徑7.98mm金屬彈頭，採樣
      1顆試射，可擊發，認具殺傷力，2顆具直徑8.39mm金屬彈
      頭，採樣1顆試射，可擊發，認具殺傷力，而該槍枝及尚
      未試射擊發之土造子彈2顆已據本院以92年竹簡字第626號
      判決（即呂理任持有槍彈案件）宣告沒收執行完畢等情，
      亦有刑事警察局92年8月7日刑鑑字第0920134876號鑑定書
      在卷可證（見本院97年度訴緝字第19號卷第119-128頁）
      、本院92年度竹簡字第626號判決附卷可參（見本院94年
      度訴字第409號卷四第152-153頁），並經調取臺灣新竹地
      方法院檢察署92年度罰執字第732號執行卷宗核閱無誤。
    ６此外，復有陳桂蘭及徐進興之診斷證明書（見93年度偵字
      第2770號卷第89-90頁）、呂理任持有槍械及棄槍位置照
      片、被害人陳桂蘭受槍傷照片、槍擊案現場及車輛兇器照
      片、槍擊案現場圖（見93年度偵字第2770號卷第91-102頁
      ）、六合彩簽賭號碼字條影本存卷足資佐證（見93年度偵
      字第2770號卷第103頁）。綜上所述，此部分事證明確，
      被告甲○○共同持槍強索彩金從事犯罪組織活動之犯行堪
      以認定。
四、犯罪事實二(三)３聚眾欲在「全民開撞撞球場」與地方不良分
    子鬥毆部分：
    92年6月21日20時49分許至同日21時20分許間，因組織成員
    廖鏡泉之堂弟廖鏡忠及陳建男之友人均與地方上其他不良分
    子在「全民開撞撞球場」發生鬥毆，陳建男、廖鏡泉隨即各
    以電話通知劉民山，劉民山再電話通知丙○○準備槍彈棍棒
    等器械，丙○○又以電話轉知被告甲○○，請示被告甲○○
    召集組織成員至新竹縣中山路2段湖口火車站附近之「全民
    開撞撞球場」尋仇報復，惟嗣因警方到場而未發生火拼等情
    ，為證人丙○○於本院證述屬實（見本院94年度訴字第409
    號卷二第112-125頁之96年4月30日準備程序筆錄）。且查：
  (一)此部分有如下經本院勘驗之通訊監察譯文可憑（見本院94年
    度訴字第409號卷二第112-125頁之96年4月30日準備程序筆
    錄）：
    １92年6月21日20時49分17秒（陳建男打給劉民山）：
      劉民山：喂。
      Ａ  男：喂，山哥，我小平啦！
      劉民山：在哪裡？
      Ａ  男：我現在在、這、你這邊附近，在那個、達升橋下
              面這邊。
      劉民山：耶…，你、忙你的，哦。
      Ａ  男：沒有、那個、阿阿男說有沒有、那個、對方是之
              前押他那個人啦！
      劉民山：什麼對方啦，對方是誰啦！
      Ａ  男：你等一下啊！
      陳建男：喂，山哥哦！
      劉民山：嘿。
      陳建男：對方是之前押我那1個啦！
      劉民山：你說什麼對方是誰啦，現在對方是怎樣啦！
      陳建男：竹太的，就是跟小鬼吵架（臺語）這樣啊！
      劉民山：不是，你現在是怎樣，現在是吵架是嗎？
      陳建男：對啊，跟、跟我們、跟我們這邊小鬼吵架（臺語
              ）啊！
      劉民山：在哪裡？
      陳建男：現在在那個「全民開撞」啊！
      劉民山：嗯？
      陳建男：現在在「全民開撞」啊，然後，有人說他們是小
              許那邊的人。
      劉民山：不是啦，你、你們現在是吵架還是怎樣啦！
      陳建男：有。
      劉民山：…（聽不清楚）回來了是嗎？
      陳建男：啊、回來了。
      劉民山：我剛醒來而已，你那、狀況給我了解啦！
      陳建男：沒有，像那…（聽不清楚）有跟我說那、山哥剛
              、剛醒來哦！
      劉民山：對啊、嘿啊，現在是怎樣，你現在在哪裡？
      陳建男：我的小鬼跟那個啊、小許他那個小鬼吵架（臺語
              ）啊！
      劉民山：那吵就吵（臺語）啦，怎樣？
      陳建男：然後，對方那個小鬼有沒有。
      劉民山：嗯。
      陳建男：是之前跟竹太在一起，押我那個小鬼。
      劉民山：嗯啊，現在要怎樣？
      陳建男：現在要找他們啊！
      劉民山：好啊，我們吵架就吵架，沒關係的…。
      陳建男：…（雜訊）。
      劉民山：嘿。
      陳建男：那、那、等一下就過去弄哦！
      劉民山：等一下？
      陳建男：等一下過去「全民開撞」弄哦！
      劉民山：喂，我聽不到你講話。
      陳建男：沒有，我說，我直接過去「全民開撞」弄。
      劉民山：啊？
      陳建男：因為，對方在「全民開撞」裡面啊。
      劉民山：哦，那你就去處理嘛。
      陳建男：要直接弄還是怎樣？
      劉民山：就弄啊，雞巴毛，不、不用怕他們啦！
      陳建男：好。
      劉民山：嗯。
      陳建男：好，山哥再見！
    ２92年6月21日20時57分59秒（陳建男打給劉民山）：
      劉民山：喂，你好。
      陳建男：喂，山哥哦！
      劉民山：嘿。
      陳建男：那、現在對方一堆人啦！
      劉民山：不是，你們現在在哪裡嘛？
      陳建男：我現在在那個…（聽不清楚）樓下。
      劉民山：哦，好。
      陳建男：對。
      劉民山：有、有、有受傷嗎？
      陳建男：好像有幾個被弄到。
      劉民山：誰被弄到。
      陳建男：自己弟弟。
      劉民山：你在我樓下？
      陳建男：對。
      劉民山：哪邊樓下？
      陳建男：田家莊。
      劉民山：好，你、你們繞一下哦，5分鐘我下去。
      陳建男：好。
    ３92年6月21日21時4分38秒（廖鏡泉打給劉民山）：
      劉民山：喂。
      廖境泉：阿山，火車站那裡。
      劉民山：啊？
      廖境泉：火車站的全民啦！
      劉民山：全民是什麼東西啊？
      廖境泉：我馬上就到，我弟弟那裡，我弟弟給人家打。
      劉民山：誰給人家打？
      廖境泉：啊？
      劉民山：你說是誰啊？
      廖境泉：我弟弟啊？
      劉民山：全民在哪裡？
      廖境泉：在車站。
      劉民山：在車站哪裡？
      廖境泉：在車站哪一間呢？
      劉民山：我不知道呢？
      廖鏡泉：在車站那裡有一個停車場，停車場旁邊。
      劉民山：是姓楊那裡嗎？
      廖鏡泉：啊？
      劉民山：哪裡啊？
      廖鏡泉：我走過去了，火車站，你在那裡等。
    ４92年6月21日21時9分13秒（劉民山打給丙○○）：
      丙○○：喂。
      劉民山：耶，他們弄到了啦！
      丙○○：怎樣了？
      劉民山：全部都被弄到了，嘿啊。
      丙○○：誰、誰被弄到？
      劉民山：就、這邊的人啊、嘿啊。
      丙○○：我們這邊的人？
      劉民山：嗯。
      丙○○：…（聽不清楚）。
      劉民山：我不知道是誰啊，雞巴，出去都、幾乎、小鬼叫
              我等一下啦！
      丙○○：誰叫你等一下？
      劉民山：…（聽不清楚）
      丙○○：東西沒帶？
      劉民山：我、我回去拿咩。
      丙○○：啊現在，你跟錦哥講一聲沒有？
      劉民山：還沒啊，就已經弄到啦！
      丙○○：那現在，人都跑掉了？
      劉民山：怎樣，他們已經弄了嘛，連阿葉的小孩都被弄到
              了。
      丙○○：有弄的、很嚴重嗎？
      劉民山：就被人家弄到咩。
      丙○○：他現在…。
      劉民山：他們人比較多咩。
      丙○○：他們人、現在小美人呢、現在人呢？
      劉民山：都在湖口、湖口那個火車站旁邊。
      丙○○：…（聽不清楚）
      劉民山：對啊，嘿啊、我們、這邊、就跑掉啦！
      丙○○：嗯。
      劉民山：等一下回去拿東西啦！
      丙○○：ㄟ…，你跟錦哥、我、我打給他好了啦！
      劉民山：ＯＫ！
      丙○○：可、可是你、你、你看哪裡碰頭啊。
      劉民山：啊？
      丙○○：你哪裡、看哪裡跟他碰頭，看要怎樣。
      劉民山：哦、不是，我們先處理下來，雞巴。
      丙○○：…（聽不清楚）。
      劉民山：啊？
      丙○○：人、很嚴重嗎？
      劉民山：沒有啦、就、被打啊，被圍咩。
      丙○○：沒關係啦，那個、…（聽不清楚），現在準備、
              弄好了沒有，…（雜訊），我先打給…（聽不清
              楚）。
      劉民山：好、好。
    ５92年6月21日21時12分31秒（劉民山打給廖鏡泉）：
      廖鏡泉：喂。
      劉民山：喂，在哪裡？
      廖鏡泉：在這、北埔在這裡。
      劉民山：啊？
      廖鏡泉：北埔在這裡。
      劉民山：…（聽不清楚）在那裡？
      廖鏡泉：嗯。
      劉民山：這麼屌（客語）。
      廖鏡泉：我告訴你啦（客語），那小馬呢？…（聽不清
              楚）。
    ６92年6月21日21時11分36秒（丙○○打給甲○○）：
      丙○○：喂。
      甲○○：嗯。
      丙○○：在那裡？
      甲○○：…（聽不清楚）
      丙○○：我要跟你講一件事情嘿。
      甲○○：什麼事？
      丙○○：你可能要召集一下人，那個什麼、ㄟ、那個、ㄟ
              、小許他、他們的人。
      甲○○：嗯。
      丙○○：就是、就是，我不知道是誰。
      甲○○：我等一下打給你，我打給你再講。
      丙○○：ＯＫ！ＯＫ！
      甲○○：嗯。
    ７92年6月21日21時12分20秒（甲○○打給丙○○）：
      丙○○：喂。
      甲○○：怎樣？
      丙○○：就是、小許、小許他們的、那小鬼有沒有。
      甲○○：嗯。
      丙○○：弄到就對了啦！
      甲○○：弄到誰？
      丙○○：弄到、現在不知道誰、我們不知道誰可、可以處
              理的。
      甲○○：啊？
      丙○○：我們的人啦，…（聽不清楚）啊小彬他們去、過
              去的，啊你看怎樣去、去、跟他、跟他那個，你
              打電話給阿山好了。
      甲○○：打給誰啊？
      丙○○：阿山啦。
      甲○○：哦好。
      丙○○：我現在我現在去、傳東西嘛！
      甲○○：好、我再、我先處理再說。
      丙○○：好啦，ＯＫ！好，ＯＫ！
      甲○○：喂。
    ８92年6月21日21時20分33秒（甲○○打給丙○○）：
      丙○○：嗯。
      甲○○：我跟你講哦，那事情是…
      丙○○：嗯。
      甲○○：…（聽不清楚）不是說跟小許的啦。
      丙○○：嗯。
      甲○○：是那個小胖那個有沒有蘋果有沒有。
      丙○○：誰？
      甲○○：小胖那個蘋果啦！
      丙○○：嗯。
      甲○○：被那小馬他們的人打到。
      丙○○：被誰啊？
      甲○○：小馬他們的人啦！
      丙○○：這樣子，蘋、蘋果被打到。
      甲○○：對啊（臺語），阿男有沒有。
      丙○○：嗯。
      甲○○：又找回去又、又打到小馬的人啦！
      丙○○：嗯。
      甲○○：那小馬現在又找到太極啦！
      丙○○：嗯。
      甲○○：那太極又、人又去了，現在警察又到了，就3掛
              人馬在那裡。
      丙○○：嗯、那現在、那就、那就、我們、我們先退、叫
              我們的人先不要過去嘛！
      甲○○：現在還不要過去，現在…（聽不清楚）過去看了
              ，阿佑、剛剛阿佑打給我嘛！
      丙○○：嗯。
      甲○○：我跟你講完之後阿佑…（聽不清楚）給我嘛。
      丙○○：嗯。
      甲○○：我才知道這種情形啊，所以我等一下、等一下撤
              走再說啊！
      丙○○：聽不出來，先講。
      甲○○：再等一下、再等一下看小馬怎麼飛上天我們再怎
              麼飛（客語）。
      丙○○：等一下、你、你、你、你、…（聽不清楚），有
              怎樣、要怎樣的時候，你再先、事先打給我啊！
      甲○○：我知道、我知道、好。
      丙○○：嗯，那我、我先不下去了哦！
      甲○○：好。
      丙○○：嗯，好，ＯＫ！好，掰。
  (二)證人丙○○於本院準備程序勘驗上開通訊監察錄音光碟時，
    亦證述：電話中劉民山應該是在跟我講「全民開撞」的事情
    ，裡面很混亂我也不知道誰被打，劉民山打電話給我的目的
    ，好像我當時在楊梅的樣子，他跟我講一聲，叫我下來去全
    民開撞吵架…，譯文是我跟甲○○的對話，傳東西就是準備
    打架用的東西的意思，是準備要去全民開撞打架的東西等語
    明確（見本院94年度訴字第409號卷二第112-125頁之96年4
    月30日準備程序筆錄）。
  (三)證人廖鏡泉於警詢中則證稱：那天原本劉民山跟我在一起，
    不過他先走了，之後我堂弟廖鏡忠打電話給我說他被人家打
    了，然後我就過去看，所以我就打電話給劉民山邀他一起過
    去看，是我堂弟被人家打錯了，實際上是誰打誰，我也不知
    道。因為我過去撞球場的時候，打架的人都離開現場了，陳
    建男他們到全民撞球場與人打架之後，我堂弟廖鏡忠打電話
    跟我說他在外面被人打到了，所以我事後找陳建男問有沒有
    打我堂弟，陳建男說那天沒有打起來，所以沒有打人，事後
    我到場的時候，我過去看又發現一票小鬼過來，然後小馬也
    在旁邊，他問我什麼事，我就跟他說我堂弟被打，然後對方
    小鬼跟我堂弟道歉，剛好警察也在這裡驅趕，所以我就叫劉
    民山不用過來了，我堂弟跟那件事是2件事，我只有處理我
    堂弟被人打的事，而陳建男跟人家發生糾紛的事情，我不知
    道。而蘋果是我的女朋友，而他們怎麼傳的，我不知道。我
    只有打電話給劉民山過來幫忙，我不知道是誰跟甲○○講，
    而他們謠傳是我女朋友蘋果被打，蘋果是甲○○的乾妹妹，
    可能是聽到才幫忙等語（見筆錄卷1第244-251頁之93年2月
    27日警詢筆錄）。
  (四)被告甲○○於本院準備程序勘驗上開通訊監察錄音光碟時，
    亦供承：譯文是我跟丙○○的對話，小許是誰我不知道，我
    也是聽人家講的，小馬是湖口人但是真實姓名我不知道，小
    馬是否跟我們在「全民開撞」起衝突的人我也不知道，我也
    是在接到丙○○電話之後，阿佑打電話給我跟我說的，太極
    我認識他，阿佑真實姓名我不知道，我聽阿佑講才知道「全
    民開撞」那邊有衝突，我要去瞭解情形等語（見本院卷二第
    112-125頁之96年4月30日準備程序筆錄）。
  (五)由上開通訊監察譯文可以明確得悉，陳建男及其友人與地方
    不良分子互毆後，撥打電話予劉民山之目的在於報告組織成
    員遭他人欺負，請示是否可加以報復還擊，劉民山隨後電知
    丙○○此事，丙○○立即電話請示被告甲○○是否要召集人
    馬及準備器械回擊，此分層轉知之組織層級，至於灼然，而
    其等聯絡糾眾之目的在於以武力群體之聲勢威嚇加暴他人，
    以強化組織力量，要屬犯罪組織之活動，亦堪認定。
五、被告甲○○指揮「天道盟太陽會湖口組」組織成員呂理任、
    丙○○、李文斌、廖鏡泉、何恭浩、劉民山、彭成維、徐進
    興、陳建男等人從事犯罪活動部分：
  (一)證人丙○○於本院結證如下：
    １證人丙○○於本院審理時結證：我的認知是甲○○是組長
      ，我跟呂理任還有甲○○對外講我們就是「太陽會」，呂
      理任是副組長，甲○○是組長，我加入的時候就是他們兩
      個擔任組長及副組長。另外有在一起跟我處理事情的，有
      李文斌、陳建男、劉民山。我認識彭成維，有熟但是不是
      很常來往，他常跟我們喝酒，喝酒的時候大家都有敬他，
      他也是「太陽會」的，是甲○○他有講過，我都是跟甲○
      ○、呂理任一起處理事情，我處理的事情裡面沒有彭成維
      ，但我有聽甲○○講過彭成維是處理打架的之類的，當初
      就是甲○○跟我說我們是「太陽會」的。當時警察問我的
      組織成員時，跟我在一起處理事情的人我沒有講出來，李
      文斌他跟劉民山在一起，我與劉民山在一起處理事情，我
      都叫他們處理事情，我在警詢時說「我沒有擔任職務，我
      只聽組長甲○○及周哥周超雲的指示，平日碰到比較有爭
      執或糾紛的事，只要是他們2個叫我去處理時，我才會出
      面處理，像是需要帶槍去處理債務等事情時，都會叫我一
      起出面」、「是組長甲○○介紹我入會，時間約在91年4
      月份入會，入會沒有其他儀式」等語都實在，我93年1月6
      日警詢時有指認5個人，93年2月6日除了原來的5個人外，
      我又多指認的6個人，總共指認11個人，這5個人或這11個
      人都包括彭成維，是因為甲○○跟我說過。在聲押庭時，
      法官問我為何在警詢中有明確指認組織成員，我回答說「
      我自己想的」，是因為當時我想脫罪。我在警詢中提到我
      是「天道盟太陽會湖口組」成員，加入時間是91年中旬，
      組長是甲○○、副組長是呂理任，有處理事情、像打架會
      找我，我知道的組織的人有周超雲、甲○○、呂理任、黃
      連浩、彭成維等5人，周超雲是哥哥級的等語，這些內容
      都正確，我入會那天是甲○○帶我過去他以前開的檳榔攤
      ，去那邊介紹呂理任給我認識，他說呂理任是我們「太陽
      會」的副組長，當天我們3個在那邊，之後有喝酒就有介
      紹其他成員認識，入會只有互相介紹的這個方式，甲○○
      自稱是「太陽會湖口組」的組長，甲○○有在喝酒的時候
      介紹彭成維是組織成員，我們就喝酒敬來敬去，甲○○就
      在介紹，彭成維沒有任何表示。陳建男、李文斌因為他們
      都跟我在一起，算是我的小弟，所以他們就是組織成員，
      我有介紹他們兩個給甲○○認識，我跟甲○○介紹說他們
      是我的小弟，我們不是口頭講入會就算入會，只要甲○○
      認定的就是，甲○○有認定李文斌、陳建男是成員，是甲
      ○○跟我說的，甲○○都可以直接叫李文斌、陳建男他們
      去處理了，我沒有親眼看到甲○○對他們講是成員，但是
      李文斌、陳建男是跟我的，而我是跟甲○○的，呂理任有
      承認他是副組長。周超雲在組織中甲○○是介紹長輩。我
      在93年1月13日偵訊中說「李文斌不是「太陽會湖口組的
      人」是因為那時候本來想幫他脫罪。「小阿興」、「阿山
      」、「阿男」、「小斌」、「浩杯」、「大阿興」、「小
      胖」這些人都是「太陽會」湖口組的成員，「阿山」是指
      劉民山，「阿男」是指陳建男，「小斌」是指李文斌，「
      浩杯」是指何恭浩，「小胖」是指廖鏡泉，劉民山他都跟
      我在一起，他跟李文斌、陳建男一樣都是我的小弟，何恭
      浩是甲○○他們喝酒時介紹的，有說他是湖口組成員，徐
      進興也是跟我的，廖鏡泉是甲○○介紹認識的。跟我的小
      弟是劉民山、陳建男、李文斌、徐進興這些人，這4 個人
      甲○○都有跟我說他認定是組織成員。甲○○他就介紹周
      超雲是哥哥，就是指大哥，我所說的處理事情正常來講就
      是指不是很合法的事情，就是處理他人委託收帳、向六合
      彩組頭討賭金的這些事情，我在偵訊中提到「在『天琴酒
      店』有看到周超雲、甲○○、呂理任跟簽賭師傅洽談收六
      合彩賭債後回來分錢的事情」，2次都是甲○○在分討六
      合彩賭債的錢，我聽甲○○說他們師傅有人去簽六合彩，
      到開獎時那些號碼就會變真的，我也不知道怎麼弄的，甲
      ○○是跟我說本來沒有中獎的號碼會變成有中獎的號碼，
      93年度偵字第2770號卷第14頁這份通聯譯文是劉民山打給
      李文斌說8月8日「太陽會」聚會，我知道這件事，我當天
      有去聚會，同卷第23頁，我在92年5月5日23時4分有打給
      周超雲說討債的事情，我的電話交給某1男子聽，該男子
      表示說他有表明是太陽的，對方說他海的，海是指「四海
      幫」，太陽指「太陽會」。92年5月28日有人用李文斌的
      子彈，結果無法擊發，就是指呂理任持槍開槍時鏜炸的事
      情，那時候是劉民山跟我說的，我在偵訊中說周超雲有請
      我帶幾支鐵（槍）到公司來，作為公司處理事情備用，公
      司是指「太陽會」，地點在甲○○長威新城55號住處那裏
      ，周超雲曾經把我介紹給朋友說我是火力組的，因為甲○
      ○都叫他哥哥，他應該是我們的長官。但處理這些事都是
      甲○○叫我們做的，呂理任警偵訊有提到組織分為3組，
      是行動組、聯絡組、教頭組，我還有李文斌、陳建男、劉
      民山是行動組成員，彭成維是教頭，這些都正確，我不知
      道他們講這些名稱是什麼意思，查獲前，我有聽過這種組
      織分組，但我沒有理會，我就是聽甲○○的等語明確（見
      本院94年度訴字第409號卷三第154-178頁之97年3月5日審
      判筆錄）。
    ２證人丙○○於被告甲○○緝獲後於本院經辯護人詰問時仍
      結證：當時我們在檳榔攤，甲○○拉我進去「太陽會湖口
      組」的；我進去補給站檳榔攤，就是和甲○○在聊，甲○
      ○有拉我進「太陽會湖口組」；周超雲曾經在一次酒會上
      介紹我是火力組的，那是在酒會上，大家這樣聊起來的；
      「太陽會湖口組」成員有包括甲○○，甲○○應該都聽周
      超雲的吧；「太陽會湖口組」我知道的就是組長甲○○，
      副組長是呂理任，我擔任成員；火力組是自己講的，因為
      我會改造槍枝；湖口組有沒有這3個分類我也不是很清楚
      ；我處理事情都是和甲○○在一起，李文斌和陳建男他們
      都跟我在一起，就是處理事情，他們都會跟我去，那時候
      他們聽我的，我認為他們是「太陽會湖口組」的成員；我
      應該有向甲○○介紹他們；組織成員應該是組長和副組長
      認定，就是他見過，還要有一起出去處理事情才算是。我
      們「太陽會湖口組」平時成員自己做自己的事情，有事情
      才一起處理，所謂的一起處理事情，是指類似乙○○那件
      事情及「金帥」檳榔攤的事情，聚在一起就是處理類似暴
      力討債這樣的事情；我們的成員都認定甲○○就是組長；
      在組織裡面，周超雲的輩分比甲○○高，看甲○○和周超
      雲講話的態度就知道，我和其他組織成員的輩分低於甲○
      ○，我們這個組織平時大家聚在一起，都是聚在天琴酒店
      、甲○○家裡，之前補給站檳榔攤有開店營業的時候也會
      聚在那邊；我們組織處理事情的時候，幾乎都是甲○○和
      呂理任代表處理等語明確（見本院97年度訴緝字第19號卷
      第136-149頁之97年12月3日審判筆錄）。
    ３是丙○○已自承且在本院具結指證被告甲○○係「天道盟
      太陽會湖口組」組長，引介其參加該犯罪組織，負責篩選
      認定組織成員，並指揮組織成員即其本人暨呂理任、李文
      斌、何恭浩、劉民山、彭成維、徐進興、陳建男等人恃眾
      以脅迫暴力方式處理為他人收帳、向六合彩組頭索討賭金
      ，並從中牟利等情明確。
  (二)被告甲○○偵查中亦自白：（問：新竹縣湖口鄉○○街34巷
    6號劉醇金喪禮之禮簿內第55號欄位內記載湖口太陽集團、
    余會長、6千元，該余會長是否是你本人？為何會記載為湖
    口太陽集團、余會長？湖口太陽集團之意義為何？）6千元
    是我給的，因幫我轉交禮金之人知道是我，他們知道我姓余
    ，我當時只有跟幫我轉交禮金之人講說這是太陽集團的人送
    的，我不知道他會把我寫成余會長。太陽集團指的就是「太
    陽會湖口組」之組織，我是「太陽會湖口組」組長。（問：
    「太陽會湖口組」成員約有幾人？）我知道有6個人比較核
    心，呂理任、丙○○、黃連灝、劉民山、劉民峰及我。呂理
    任是副組長。丙○○沒有特定職務，他任何事情會問過我，
    他比較尊重我。劉民峰、黃連灝、劉民山也沒有特定職務，
    是組織成員。（問：你為何會認為包括你在內之上開6位是
    所謂組織比較核心的人物？）因我們比較常聚在一起，常聚
    在我新竹縣湖口鄉長威新城55號之住處…，呂理任是於91
    年間在新竹縣湖口鄉我所開設之補給站檳榔攤加入，丙○○
    加入的時間我不記得，是於91年間，劉民山、劉民峰是於91
    年間左右加入的，應該也是在前述檳榔攤，他們是經過丙○
    ○過來的…，太陽會湖口組是於91年間，但沒有正式開香堂
    做名冊。我沒有刻意去招收組織成員，因大家知道我是湖口
    太陽會之組長，所以跟我在一起的人別人會都認定是太陽會
    的人等語（見筆錄卷1第178-182頁之93年2月19日偵訊筆錄
    ）。其於警詢時亦供承成立犯罪組織之目的係：當初我們在
    外面經常被人家欺侮，他們隨便報1個堂口說竹聯的、四海
    的，我聽見就要讓他們，所以才想說自己組織1個太陽會，
    會讓人家對我們更加的尊敬，要處理事情也比較方便一點等
    語（見筆錄卷1第222-230頁之93年2月26日警詢筆錄）。甲
    ○○警詢偵查中已自承為「太陽會湖口組」組長，此情核與
    證人丙○○上開證詞相符，應堪信實。
  (三)證人呂理任亦於偵審中結陳如下：
    １證人呂理任於偵查中就「太陽會湖口組」之組織成員、組
      別、階級名稱、活動內容、職務分工、聚集地點等均詳細
      結證：（問：你在何時加入「太陽會湖口組」？由何人吸
      收你加入的？在何時？何地？）於91年中秋節前，在新竹
      縣湖口鄉○○路甲○○所開之「補給站檳榔攤」內，是由
      周哥即周超雲吸收我加入的。當時只有我1個人加入。甲
      ○○也是該組織之成員。（問：新竹縣「太陽會湖口組」
      主要之成員有何人？由何人指揮操縱？）甲○○、我、丙
      ○○、彭成維、范成照、黃連浩、呂文世、李文斌、陳建
      男、劉民山、周超雲、廖鏡泉（綽號小胖）。周超雲是太
      陽會桃竹苗副分會長，他算是我們上司。彭成維是教頭。
      黃連浩是行動組小組長。我是湖口組副組長。丙○○、呂
      文世、李文斌、陳建男、劉民山是屬於行動組成員。甲○
      ○是湖口組之組長。范成照是聯絡組小組長。廖鏡泉他不
      屬於湖口組，他是直屬周哥。（問：你們「太陽會湖口組
      」之聚集堂口在何處？）在甲○○租的新竹縣湖口鄉長威
      新城55號房子內。通常我們是聚集在該處聊天。（問：你
      上開講的職務名稱是何人編的？）從開始有「太陽會」時
      就是這樣子。湖口組的編組是從周哥那邊編下來的。（問
      ：周哥入會名冊是放在何處？）我們沒有造冊，因並沒有
      開香堂，所以並沒有固定之入會儀式。（問：入會需經過
      何種方式？）如果有人要入會的話，跟我們成員講，我們
      會叫他考慮清楚。如果他考慮清楚後，我們會篩選他，由
      我或是組長即甲○○來篩選。篩選之標準為不會胡做亂做
      ，比如說對我們組織來說行為不會太偏差，即不會是牆頭
      草，不會有西瓜偎大邊之情形。（問：你們成立「太陽會
      湖口組」之目的何在？）因有組織公司（我的公司是指「
      太陽會」）的話，碰到事情的時候比較有力量。因為新竹
      縣湖口鄉有竹聯幫、四海幫，我們也必須要有組織，如果
      沒有組織的話，無法抗衡。比如說幫人家催討帳務時，對
      方如果也有組織或公司的人的話，我們才有辦法去處理等
      語（見93年度偵字第333號卷第51-55頁之93年1月6日偵訊
      筆錄）。（問：依據你昨日在檢察官前所陳述之組織成員
      以外，你在警訊筆錄中還有提及陳懷恩、何恭浩、徐進興
      等人是否亦為該組織之成員？）是。陳懷恩綽號阿強，何
      恭浩綽號浩杯，徐進興綽號阿興。（問：你們組織成員平
      常彼此之稱呼，對甲○○、丙○○、彭成維、范成照、黃
      連浩、呂文世、李文斌、陳建男、劉民山、周超雲之稱呼
      為何？）我們叫甲○○錦哥，但如果層級比他高者就叫他
      名字，有時候組織中年紀比他大的也會直接叫他名字。丙
      ○○我們都叫他阿棠，彭成維叫阿Ｖ，范成照叫阿照、黃
      連浩叫阿浩，呂文世叫文世、李文斌一般是叫他小斌、陳
      建男是叫阿男，劉民山是叫他阿山，周超雲我們叫他周哥
      ，有時候叫他董仔（臺語）。（問：你們幫人家索討債務
      是否還有其他很多件？你們組織是否也是有用其他類似之
      方式幫其他委託你們討債收帳之事？是否有帳冊？）有，
      至少有4、5次。由甲○○接洽，再由丙○○找其他成員一
      起去，因為這樣可以利用組織的力量達到討債之效果，去
      的時候基本上都有帶槍，但誰帶不一定。收帳部分我參與
      過2、3次，如果我有參與的話，就是由我來發號司令，但
      還是由甲○○接洽好，跟我講。我如果沒有自己去的話，
      就由甲○○自己調配。基本上就是都是由甲○○接洽，如
      果他找丙○○，就由丙○○帶人，如果他找我的話，就由
      我帶人去。但我們收帳並沒有帳冊記錄，因為我們收帳之
      費用會交給甲○○，由甲○○來發，金額就由甲○○直接
      分配掉。（問：周超雲是何時開始擔任「太陽會桃竹苗分
      會」之副分會長？）我記得是在91年間秋季。（問：「太
      陽會湖口組」分會是由何人籌組的？）是甲○○在我入會
      之前就有去臺北縣樹林鎮找周超雲談過，後來周超雲跟甲
      ○○講說找幾個人願意加入的來成立，就由甲○○陸續招
      收成員。我也算是甲○○他吸收來的。（問：「太陽會湖
      口組」有無制服？）沒有。只有曾經於91年4、5月間我們
      有上臺北參加「天道盟濟公會」之某大哥父親過世葬禮，
      臺北的「太陽會」現場有發給年青人黑色之制服，背後有
      繡太陽集團4個字，結束就收回去。當時我已加入「太陽
      會湖口組」。（問：你與甲○○如何審核入會之成員？）
      看他們的忠誠度，要年輕的，比較多是由成員介紹進來的
      。大部分是由我們決定要不要讓他們入「太陽會」，如果
      說他們要加入，我們會要他們考慮清楚。如果讓他們入會
      了，他們自己會到新竹縣湖口鄉「補給站檳榔攤」去聊聊
      聯絡談事情，久了他們就知道了。後來聚集地點由「補給
      站檳榔攤」改到新竹縣湖口鄉長威新城55號甲○○之住處
      。（問：「太陽會湖口組」之成員總成員共有幾人？）應
      該有2、30個，都是以年青人居多等語（見93年度偵字第
      333號卷第58-63頁之93年1月6日偵訊筆錄）。
    ２雖證人呂理任於94年3月14日偵訊時翻異前詞改稱：只要
      是指述到別人，都是不實在的（見93年度偵字第332號卷
      第115-116頁之94年3月14日偵訊筆錄）。且於本院審理時
      否認自己為「太陽會湖口組」成員，並證稱：既然我本身
      不是「太陽會」的組織成員的話，後面我指訴別人是組織
      成員的內容也都不實，當時是我自己心裡所認定的，與一
      般說的幫派組織不同，我心裡的認定是既然我假藉「太陽
      會」的名義，那平常跟我熟的朋友、跟我在一起聊天、泡
      茶的人我就認為是「太陽會」成員；事實上因為要入幫派
      的話，一定要經過所謂幫派的大哥等主持儀式認定才能算
      為準，我根本沒有經過這些儀式，而是我們私底下稱呼而
      已云云（見本院卷94年度訴字第409號卷三第249頁之97年
      3月12日審判筆錄）。
      (1)惟按組織犯罪防制條例第2條規定犯罪組織必須具有內
        部管理結構，所謂內部管理結構係指有上下屬從關係之
        謂，亦即組織內部有主持人或首領與幫眾層級之分，有
        階級領導，下屬須服從主持人或首領之命令行事。至於
        有無組織名稱、入幫儀式及明文幫規等，及成員間有無
        職務分配情形，應非所問，此有最高法院97年度臺上字
        第279號判決可參。且按以犯罪為宗旨之結社，藉多眾
        之智與力以圖破壞公共秩序，自有排除及預防之必要。
        組織犯罪防制條例乃為維護社會秩序，保障人民權益，
        對於發起、主持、操縱、指揮及參與犯罪組織者予以處
        罰而制定。行為人有其中一行為者，而不問其參加犯罪
        活動與否，犯罪即屬成立。如參與犯罪組織，從而利用
        所參與之犯罪組織進而實現其與該犯罪組織之目的相關
        之犯罪行為者，應有刑法第55條後段之適用，且因其惡
        性較其他單純犯罪者及單純組織犯罪結社者為重，組織
        犯罪防制條例第5條乃規定：犯罪組織成員犯本條例以
        外之罪，而依刑法第55條規定，與本條例所規定之罪從
        一重處斷者，加重其刑至2分之1，以懲其惡（最高法院
        93年度臺上字第385號判決參照）。是以3人以上，有內
        部層級管理之特性，而以企業化、組織化實際從事犯罪
        行為者，即足認為「犯罪組織」，並不以有無列名於幫
        派名冊內為斷（最高法院91年度臺上字第3844號判決、
        93年度臺上字第83號判決參照）。
      (2)查由本案犯罪事實二(三)１向「明德街夜市」攤販強索清
        潔費恐嚇取財、二(三)２(1)向「金帥檳榔攤」組頭強索彩
        金、二(三)２(2)向組頭乙○○詐賭強索彩金、二(三)３聚眾
        欲在「全民開撞撞球場」與地方不良分子鬥毆等案件中
        被告及證人之陳述，暨卷附通聯譯文等內容可知，被告
        甲○○、呂理任均分別自承擔任「太陽會湖口組」組長
        、副組長；再由劉民山撥打電話向呂理任抱怨向「金帥
        檳榔攤」組頭強索彩金後收取之佣金組長即被告甲○○
        分配不公之通訊監察譯文中可知，呂理任確實尊重被告
        甲○○為組長而未能對於金錢分配之事加以置喙，惟仍
        為安撫劉民山而告以會向周超雲報告此事；另在向組頭
        乙○○詐賭強索彩金當日槍擊事件發生前後，呂理任撥
        打電話予周超雲報告即將抵達，並於擊發子彈後再撥打
        電話予周超雲報告業已出事，周超雲隨即指示丙○○準
        備槍彈糾眾欲與黃華熹該方人馬械鬥，其後周超雲更透
        過田義江居間磋商並主導向乙○○索討彩金及安排被告
        甲○○、呂理任出面製作警詢筆錄及交保事宜，並且朋
        分向乙○○索得240萬元款項中之50萬元；再由「全民
        開撞撞球場」事件中，陳建男、廖鏡泉撥打電話予劉民
        山，劉民山電話轉知丙○○準備槍彈之時，丙○○提及
        應通知被告甲○○等節可知，周超雲、被告甲○○、呂
        理任確係居於上屬之地位，丙○○則係聽命於周超雲、
        被告甲○○，並帶領劉民山、李文斌、陳進男、徐進興
        等人從事為他人暴力索討債務從中牟利或於組織成員遭
        人欺侮時糾眾械鬥等不法行為，至於何恭浩、彭成維雖
        非丙○○帶領之小弟，惟其聽命被告甲○○行事，此由
        何恭浩因被告甲○○之指示而前往乙○○住處，暨彭成
        維與被告甲○○共同前往「明德街夜市」強索保護費等
        情節，堪可獲得證實，是周超雲、被告甲○○、呂理任
        、丙○○、劉民山、李文斌、陳進男、徐進興、何恭浩
        、彭成維等人間，確有主持人或首領與幫眾層級之分，
        有階級領導，下屬須服從主持人或首領之命令行事無訛
        ，揆諸上開最高法院判決意旨，「太陽會湖口組」確係
        有內部管理結構之組織。次查，國內知名大幫如已成立
        數10年之「四海幫」、「竹聯幫」、「天道盟」等，均
        於國內各地，甚且於國外設有分部或堂口，平日即糾眾
        從事各種不法犯罪活動，為典型之犯罪組織。查「天道
        盟」各分會以犯罪為宗旨，而其成員從事犯罪活動，為
        具有集團性、常習性及脅迫性或暴力性之組織，該幫成
        員歷年之犯罪案件多件，此為公眾周知事實，亦為法院
        職務已知事實，而本件「天道盟太陽會湖口組」係屬「
        天道盟」分會分組，聚集成員，從事如事實欄二(三)１、
        ２(1)、(2)、３所載犯行及活動，自屬3人以上，有內部
        管理結構，以犯罪為宗旨或其成員從事犯罪活動，具有
        集團性、常習性及脅迫性或暴力性之犯罪組織。雖本案
        並無入幫儀式及明文幫規，惟揆諸前揭最高法院判決意
        旨，無礙其屬犯罪組織之認定。故證人呂理任於本院證
        稱伊等未經過幫派大哥主持儀式認定，非屬犯罪組織云
        云，容有誤會，不足為憑。據此，呂理任於前開於偵查
        中明確結證「太陽會湖口組」之組織成員、組別、階級
        名稱、活動內容、職務分工、聚集地點等自堪憑信屬實
        。
    ３證人呂理任另於本院審理時結稱：如果說有碰到組頭不願
      意給錢，周超雲會跟我們講有這個情形，要我們去幫忙處
      理一下，看能否拿到錢。我偵查中跟檢察官說「甲○○在
      我入會之前，就有去臺北樹林鎮找周超雲談過，後來周超
      雲跟甲○○講說找幾個願意加入的來成立「太陽會湖口組
      」，就由甲○○陸續招收成員，我也算是甲○○吸收來的
      等語，這是我們在閒聊時，周超雲說他在樹林有開KTV，
      是甲○○說他有去找過周超雲等語（見本院94年度訴字第
      409號卷三第242、250頁之97年3月12日審判筆錄），並有
      臺灣高等法院94年度矚上重更（二）字第2號判決可參（
      見本院94年度訴字第409號卷四第154-157頁）。且周超雲
      於偵訊時亦自承認識「天道盟太陽會」會長吳桐潭，吳桐
      潭平時會叫人來找伊幫忙事情等語在卷（見筆錄卷1第53-
      56頁之93年1月6日偵訊筆錄）。由此益證周超雲、被告甲
      ○○確係「太陽會湖口組」之指揮人，且周超雲確有指示
      被告甲○○、呂理任等人出面為人索討債務以從中牟利無
      訛。
  (四)綜上所述，丙○○在本院自承係「太陽會湖口組」成員，並
    結證被告甲○○、呂理任分別擔任該犯罪組織之組長及副組
    長，核與被告甲○○、證人呂理任偵查中之自白相符，證人
    丙○○於審理中另指證李文斌、陳建男、徐進興均係該組織
    成員，核與證人呂理任偵訊中結證之詞相符，至於何恭浩、
    彭成維雖未與丙○○一起從事以暴力脅迫方式索討債務等不
    法行為，惟其2人業經「太陽會湖口組」組長被告甲○○認
    定介紹為組織成員，此情已據證人丙○○證述在卷，核與證
    人呂理任偵訊之指證相符，佐以其等均有參與本案刑事犯罪
    行為，被告甲○○、呂理任、丙○○、李文斌、何恭浩、彭
    成維、徐進興、陳建男等人均有參與「天道盟太陽會湖口組
    」犯罪組織，被告甲○○並居於指揮之地位等事實，已堪認
    定。
六、新舊法之比較及論罪科刑部分：
  (一)新舊法之比較：
    １槍砲彈藥刀械管制條例修正之新舊法之比較：
      按被告甲○○犯罪後，槍砲彈藥刀械管制條例業於94年1
      月26日修正公布，其中第8條第4項原規定「未經許可，持
      有、寄藏或意圖販賣而陳列第1項所列槍枝者，處1年以上
      7年以下有期徒刑，併科新臺幣7百萬元以下罰金」，第11
      條第4項則規定「未經許可，持有、寄藏或意圖販賣而陳
      列第1項所列槍砲者，處1年以上7年以下有期徒刑，併科
      新臺幣7百萬元以下罰金」；該條例修正後第8條第4項則
      規定「未經許可，持有、寄藏或意圖販賣而陳列第1項所
      列槍枝者，處3年以上10年以下有期徒刑，併科新臺幣700
      萬元以下罰金」，並將第11條刪除，是被告甲○○行為後
      法律已有變更。持有可發射金屬或子彈具有殺傷力之各式
      槍砲犯行，修法前應適用槍砲彈藥刀械管制條例第11條第
      4項之規定處以1年以上7年以下有期徒刑，併科新臺幣7百
      萬元以下罰金，修法後則應適用同條例第8條第4項之規定
      處以3年以上10年以下有期徒刑，併科新臺幣7百萬元以下
      罰金，比較新舊條例之結果，以舊條例有利於被告甲○○
      。
    ２刑法修正之新舊法之比較：
      (1)查刑法部分條文業於94年1月7日修正，94年2月2日公布
        ，95年7月1日施行，被告甲○○行為後法律已有變更，
        現行刑法第2條第1項規定：「行為後法律有變更者，適
        用行為時之法律，但行為後之法律有利於行為人者，適
        用最有利於行為人之法律」，上開規定乃與刑法第1條
        罪刑法定主義契合，而貫徹法律禁止溯及既往原則，係
        規範行為後法律變更所生新舊法律比較適用之準據法，
        是刑法第2條本身雖經修正，但該條既屬適用法律之準
        據法，本身尚無比較新舊法之問題，應一律適用裁判時
        之現行刑法第2條第1項之規定，為「從舊從輕」之比較
        ，以決定適用之刑罰法律，先予敘明。且比較時應就罪
        刑有關之共犯、未遂犯、想像競合犯、牽連犯、連續犯
        、結合犯，以及累犯加重、自首減輕暨其他法定加減原
        因（如身分加減）與加減例等一切情形，綜其全部罪刑
        之結果而為比較，此有最高法院95年第8次刑事庭會議
        決議可資參照。
      (2)按修正後刑法施行法增訂第1條之1規定：「中華民國94
        年1月7日刑法修正施行後，刑法分則編所定罰金之貨幣
        單位為新臺幣。94年1月7日刑法修正時，刑法分則編未
        修正之條文定有罰金者，自94年1月7日刑法修正施行後
        ，就其所定數額提高為30倍。但72年6月26日至94年1月
        7日新增或修正之條文，就其所定數額提高為3倍」；而
        刑法第33條第5款則修正為：「主刑之種類如下：五、
        罰金：新臺幣1千元以上，以百元計算之」。是修正後
        ，罰金刑最高額上限雖無變更，惟最低額下限則提高為
        新臺幣1千元，比較修正前、後之刑法，自以行為時關
        於科處罰金刑之法律較有利被告甲○○。
      (3)刑法第28條原規定：「2人以上共同『實施』犯罪之行
        為者，皆為共同正犯」，嗣新法修正為：「2人以上共
        同『實行』犯罪之行為者，皆為共同正犯」，將舊法之
        「實施」修正為「實行」。其中「實施」一語，涵蓋陰
        謀、預備、著手及實行之概念在內，其範圍較廣；「實
        行」則著重於直接從事構成犯罪事實之行為，其範圍較
        狹；亦即新修正之刑法第28條雖將「實施」修正為「實
        行」，排除完全未參與犯罪相關行為之「實行」的「陰
        謀共同正犯」與「預備共同正犯」，但仍無礙於「共謀
        共同正犯」之存在。修正後刑法共同正犯之範圍已有限
        縮，共同正犯範圍既因此而有變動，自屬犯罪後法律有
        變更，而非僅屬純文字修正，自有新舊法比較適用之問
        題。本件被告甲○○係實行共同正犯，其與共犯彭成維
        、丙○○等人間，因非屬陰謀、預備共同正犯，故經比
        較新舊法刑法第28條適用結果，修正後刑法第28條並非
        較有利於被告，依從舊從輕原則，應適用行為時刑法第
        28條規定。
      (4)被告甲○○行為時之刑法第56條規定：「連續數行為而
        犯同一之罪名者，以一罪論。但得加重其刑至2分之1」
        ；惟其行為後上開法條業已刪除，該項刪除雖非犯罪構
        成要件之變更，但已影響行為人刑罰之法律效果，自屬
        法律有所變更，而有比較新舊法之必要；本案被告甲○
        ○先後多次犯行，若依舊法規定，僅以一罪論；若依新
        法，則須分論併罰，經比較新舊法之結果，應以行為時
        之舊法較有利於被告甲○○。
      (5)另被告甲○○行為後，94年1月7日修正公布之刑法，自
        95年7月1日施行，修正後之刑法刪除第55條關於牽連犯
        之規定。本案被告甲○○所犯各罪間具有牽連犯之關係
        ，依修正前即行為時之規定，應從一重處斷；依修正後
        之刑法既已刪除牽連犯之規定，則所犯上述各罪應依數
        罪併罰之規定分論併罰。比較新舊法之規定，修正後之
        規定並非較有利於被告甲○○，依刑法第2條第1項之規
        定，應適用行為時之法律較有利於被告甲○○。
      (6)被告甲○○行為後，刑法第47條、第49條業已修正施行
        ；修正後刑法第47條規定「受徒刑之執行完畢，或一部
        之執行而赦免後，5年以內故意再犯有期徒刑以上之罪
        者，為累犯，加重本刑至2分之1。第98條第2項關於因
        強制工作而免其刑之執行者，於受強制工作處分之執行
        完畢或一部之執行而免除後，5年以內故意再犯有期徒
        刑以上之罪者，以累犯論。」與修正前刑法第47條規定
        「受有期徒刑之執行完畢，或受無期徒刑或有期徒刑一
        部之執行而赦免後，五年以內再犯有期徒刑以上之罪者
        ，為累犯，加重本刑至二分之一。」不同；另修正後刑
        法第49條規定「累犯之規定，於前所犯罪在外國法院受
        裁判者，不適用之。」與修正前刑法第49條規定「累犯
        之規定，於前所犯罪依軍法或於外國法院受裁判者，不
        適用之。」互異。按「依最高法院95年度第8次及95年
        度第21次刑事庭會議決議意旨，甲受有期徒刑之執行完
        畢，於5年內之95年1月間故意再犯有期徒刑以上之罪，
        無論依修正前刑法第47條或修正後第47條第1項之規定
        均構成累犯，即無有利或不利之情形，於刑法修正施行
        後法院為裁判時，無庸為新、舊法之比較。個案如有其
        他應依刑法第2條第1項之規定為新、舊法之比較情形時
        ，依綜其全部罪刑之結果而為比較後，整體適用法律。
        」最高法院97年度第2次刑事庭會議決議要旨著有明文
        。被告甲○○有事實欄所示前科，並已執行徒刑完畢，
        有臺灣高等法院被告全國前案紀錄表可稽，其前受徒刑
        執行完畢，於5年以內故意再犯本件最重本刑為有期徒
        刑以上之罪，因本案無論適用新法或舊法，被告甲○○
        均構成累犯，依前開最高法院決議意旨，就累犯部分，
        即無有利或不利之情形，而無庸為新、舊法之比較。
      (7)綜合上述各條文修正前後之比較，揆諸修正後刑法第2
        條第1項規定之「從舊從輕」原則及前揭最高法院決議
        意旨，修正後之規定並非較有利於被告甲○○，爰依刑
        法第2條第1項前段規定，適用行為時即修正前之刑法相
        關規定，對被告甲○○較為有利。
  (二)論罪科刑部分：
    核被告甲○○犯罪事實二(一)(二)(三)所為，係犯組織犯罪防制條
    例第3條第1項前段之指揮犯罪組織罪；犯罪事實二(三)１部分
    所為，係犯刑法第346條第1項之恐嚇取財罪；犯罪事實二(三)
    ２(2)部分所為，係犯修正前槍砲彈藥刀械管制條例第11條第
    4項之持有可發射金屬或子彈具有殺傷力之槍枝罪、同條例
    第12條第4項之持有子彈罪。其就恐嚇取財部分，與彭成維
    等人有犯意聯絡及行為分擔，為共同正犯；就持有槍彈部分
    ，與呂理任、丙○○、李文斌、徐進興、何恭浩、劉民山等
    人有犯意聯絡，推由呂理任及丙○○下手實施，亦為共同正
    犯。被告甲○○先後多次前往「明德街夜市」恐嚇取財犯行
    ，時間緊接，方法相同，所犯係構成要件相同之罪名，顯係
    基於概括犯意反覆為之，應依修正前刑法第56條之規定論以
    1罪，並加重其刑。其所犯上開4罪間，有方法結果之牽連關
    係，依修正前刑法第55條之規定，應從較重之指揮犯罪組織
    罪處斷，併依組織犯罪防制條例第5條之規定，加重其刑。
    被告甲○○前因違反麻醉藥品管理條例案件，經本院於82年
    8月12日以82年度易字第2447號判決判處有期徒刑7月，上訴
    後，經臺灣高等法院於83年2月8日以83年度上易字第638號
    判決駁回上訴確定，入監執行後假釋出監，嗣假釋遭撤銷執
    行殘刑5月又29 日；又因違反麻醉藥品管理條例案件，經本
    院於84年4月21 日以84年度易字第1088號判決判處有期徒刑
    9月確定；再因違反麻醉藥品管理條例案件，經本院於85年6
    月19日以85年度易字第1107號判決判處有期徒刑10月，上訴
    後，經臺灣高等法院於85年8月31日以85年度上易字第4683
    號判決駁回上訴確定，上開案件接續執行至88年4月30日縮
    短刑期假釋出監，刑期至88年6月24日屆滿，以已執行論，
    此有臺灣高等法院被告前案紀錄表在卷可按，其前受有期徒
    刑執行完畢，於5年以內再犯本件最重本刑為有期徒刑以上
    之罪，為累犯，應依修正前刑法第47條之規定遞加重其刑。
    爰審酌被告甲○○犯罪後未能坦承犯行，並無悔意，前往「
    明德街夜市」強索清潔費時，係帶頭之人，前往乙○○住處
    暴力索債之際，雖非親自持槍彈之人，惟係負責與黃華熹談
    判之主事者，居於指揮犯罪組織之地位，參與之程度非輕，
    以幫派名義糾眾持槍方式為人索討債務，所為嚴重危害社會
    治安及秩序，犯罪之動機目的在於壯大聲勢藉以牟利，並兼
    衡其生活狀況、品行、智識程度、與被害人之關係、犯罪所
    生之危害非輕等一切情狀，量處如主文所示之刑。被告甲○
    ○指揮犯罪組織，係犯組織犯罪防制條例第3條第1項之罪，
    依同條例第3條第3項前段之規定，應併予宣告於刑之執行完
    畢或赦免後令入勞動場所強制工作3年，以資矯治。犯罪事
    實二２(2)部分用以械鬥之槍彈及西瓜刀、鋁棒等均已於呂理
    任持有槍彈案件中經檢察官沒收執行完畢，此經本院調取臺
    灣新竹地方法院檢察署92年度罰執字第732號執行卷宗核閱
    無誤，故毋庸再宣告沒收。
據上論斷，應依刑事訴訟法第299條第1項前段，組織犯罪防制條
例第3條第1項前段、第3項前段、第5條，93年6月2日修正前槍砲
彈藥刀械管制條例第11條第4項、槍砲彈藥刀械管制條例第12條
第4項，刑法第2條第1項前段、第11條前段、第346條第1項、修
正前刑法第28條、第56條、第55條、第47條，罰金罰鍰提高標準
條例第1條前段，判決如主文。
本案經檢察官郭進昌到庭執行職務
中    華    民    國    98    年     1    月    9     日
                  刑事第五庭  審判長法  官   吳靜怡
                                    法  官   黃惠玲
                                    法  官   林佑珊
以上正本證明與原本無異。
如不服本判決應於收受本判決後10日內向本院提出上訴書狀，上
訴書狀應敘述具體理由。上訴書狀未敘述上訴理由者，應於上訴
期間屆滿後20日內補提理由書狀於本院 (均須按他造當事人之人
數附繕本 )「切勿逕送上級法院」。
中    華    民    國    98    年    1     月    13    日
                                    書記官   劉亭筠
附錄本案論罪科刑法條全文：
中華民國刑法第346條（單純恐嚇罪）
意圖為自己或第三人不法之所有，以恐嚇使人將本人或第三人之
物交付者，處6月以上5年以下有期徒刑，得併科1千元以下罰金
。
以前項方法得財產上不法之利益，或使第三人得之者，亦同。前
二項之未遂犯罰之。
組織犯罪防制條例第3條第1項
發起、主持、操縱或指揮犯罪組織者，處3年以上10年以下有期
徒刑，得併科新台幣1億元以下罰金；參與者，處6月以上5年以
下有期徒刑，得併科新台幣1千萬元以下罰金。
93年6月2日修正前槍砲彈藥刀械管制條例第11條
未經許可，製造、販賣或運輸第四條第一項第一款所稱其他可發
射金屬或子彈具有殺傷力之各式槍砲者，處五年以上有期徒刑，
併科新臺幣一千萬元以下罰金。
未經許可，轉讓、出租或出借前項所列槍砲者，處三年以上十
年以下有期徒刑，併科新臺幣七百萬元以下罰金。
意圖供自己或他人犯罪之用，而犯前二項之罪者，處無期徒刑
或七年以上有期徒刑，併科新臺幣一千萬元以下罰金。
未經許可，持有、寄藏或意圖販賣而陳列第一項所列槍砲者，
處一年以上七年以下有期徒刑，併科新臺幣七百萬元以下罰金。
第一項至第三項之未遂犯罰之。
槍砲彈藥刀械管制條例第12條
未經許可，製造、販賣或運輸子彈者，處一年以上七年以下有期
徒刑，併科新台幣五百萬元以下罰金。
未經許可，轉讓、出租或出借子彈者，處六月以上五年以下有期
徒刑，併科新台幣三百萬元以下罰金。
意圖供自己或他人犯罪之用，而犯前二項之罪者，處三年以上十
年以下有期徒刑，併科新台幣七百萬元以下罰金。
未經許可，持有、寄藏或意圖販賣而陳列子彈者，處五年以下有
期徒刑，併科新台幣三百萬元以下罰金。
第一項至第三項之未遂犯罰之。


司法院資訊處製作；財團法人民間司法改革基金會備份。
